【裁判字號】    97,訴緝,17
【裁判日期】    971027
【裁判案由】    詐欺等
【裁判全文】
臺灣宜蘭地方法院刑事簡易判決          97年度訴緝字第17號
公  訴  人  臺灣宜蘭地方法院檢察署檢察官
被      告  丙○○
上列被告因詐欺等案件，經檢察官提起公訴（95年度偵字第1763
號），本院合議庭認宜以簡易判決處刑，爰不經通常程序，逕以
簡易判決處刑如下：
    主  文
丙○○共同連續犯行使偽造私文書罪，處有期徒刑參月，如易科
罰金，以銀元參佰元即新台幣玖佰元折算壹日。扣案如附表八所
示之物、變造部分及偽造之署押均沒收。
    犯罪事實及理由
一、緣徐子賓（業經台灣基隆地方法院判決確定）、謝文成（經
    台灣宜蘭地方法院檢察署檢察官為不起訴處分確定）於民國
    93年間某日起，連續至全省不特定之便利商店，以「之前曾
    持國民身份證前來影印，並忘記將正本帶走」之方式施用詐
    術，向便利商店店員詐得如附表一至附表七之吳至正等人之
    國民身分證，再翻拍吳至正等人之照片後，委請不知情之代
    辦業者以吳至正等人之汽、機車駕照遺失為由，持吳至正等
    人之國民身分證向各該監理單位申辦吳至正等人之第二證件
    即汽、機車駕照，致使不知情之承辦人員誤以為各該被害人
    之汽、機車駕照遺失，而登載於其職務上所掌之相關申辦資
    料，並核發吳至正等人補領之汽、機車駕照予代辦業者，代
    辦業者再將所辦得之第二證件交付予徐子賓、謝文成，足生
    損害於吳至正等人及監理機關對於汽、機車駕照之正確性。
    徐子賓、謝文成取得上開汽、機車駕照後，與褚昭隆（業經
    本院判決判處有期徒刑2年2月確定）、廖志清（經台灣宜蘭
    地方法院檢察署檢察官為不起訴處分確定）、胡焰銅（業經
    本院判決判處有期徒刑5月確定）、胡時菖（業經本院判決
    判處有期徒刑3月確定）、被告丙○○、謝淑貞（業經本院
    判決判處有期徒刑4月確定）、張怡萍（業經本院判決判處
    有期徒刑3月確定）共同基於意圖為自己不法之所有、行使
    變造特種文書及行使偽造私文書之概括犯意聯絡，而為下列
    行為：
  (一)徐子賓取得吳至正等人之國民身分證及汽、機車駕照及被告
    提供之照片後，即交付予褚昭隆，褚昭隆再於基隆市○○路
    路2巷12號將吳至正等人之證件上照片撕下，換貼由胡焰銅
    所提供之胡時菖、廖志清之照片及徐子賓、謝淑貞、張怡萍
    、被告等人之照片，褚昭隆另竄改國民身分證字號、出生年
    份等資料而變造完成。謝文成則將所取得國民身分證及汽、
    機車駕照，於某不詳處所將證件上照片撕下，換貼其照片，
    再交付予褚昭隆於上處另竄改國民身分證字號、出生年份等
    資料而變造完成。
  (二)褚昭隆於變造上開吳至正等人之證件完成後，再交由各該成
    員以「手機搭配門號」之方式，連續於如附表一至附表七之
    時間、地點，持吳至正等人遭變造之國民身分證及汽、機車
    駕照至各該通訊行，填寫吳至正等人之資料於臺灣大哥大股
    份有限公司（以下簡稱臺灣大哥大)、遠傳電信股份有限公
    司（以下簡稱遠傳電信）、和信電訊股份有限公司（以下簡
    稱和信電訊）行動電話服務申請書（均為一式四聯，採複寫
    方式，分別為「公司使用」聯、「客戶留存」聯、「代理商
    使用」聯及「經銷商使用」聯），並在客戶簽名欄偽造「吳
    至正」等人之署名，偽造以吳至正等人名義之行動電話申請
    書之私文書，並連同經變造完成之證件持交各該通訊行不知
    情之員工，主張吳至正等人欲辦理行動電話之意思而行使之
    ，足以生損害於吳至正、各該通訊行及臺灣大哥大、遠傳電
    信、和信電訊對於客戶管理之正確性。各該通訊行因而陷於
    錯誤，認係吳至正等人本人前來申辦電話，而交付行動電話
    及SIM卡。
  (三)胡時菖、廖志清辦得行動電話及SIM卡後，均交付予胡焰銅
    ，胡焰銅再將所辦得之SIM卡轉交予褚昭隆，而行動電話部
    分則由褚昭隆或胡焰銅持往變賣。徐子賓、謝文成、被告
    、謝淑貞、張怡萍所辦得之行動電話及SIM卡均交付予褚昭
    隆或徐子賓，再由褚昭隆親自或由胡焰銅、徐子賓將行動電
    話持往變賣。而胡時菖等人所申辦之行動電話，則每具視機
    型之新舊約可賣得新台幣（下同）2,000元至數千元不等之
    價格，胡時菖、胡焰銅、廖志清、謝文成、被告、張怡萍、
    謝淑貞申辦一次即可獲得500元至1,500元不等之代價，其餘
    則歸褚昭隆所有。
二、證據名稱：
    (一)被告於本院訊問中之自白。
    (二)同案被告褚昭隆於警詢、偵查及本院訊問中之證述。
    (三)同案被告徐子賓於警詢及偵查中結證之證述。
    (四)附表一至附表七被害通訊行及被害人於警詢中之指述。
    (五)附表八行動電話申請書、手機2年約同意書及通話費用各1
      份。
三、被告行為後，刑法業於94年2月2日修正公布，於95年7月1日
    施行。依修正後之刑法第2條第1項規定「行為後法律有變更
    者，適用行為時之法律。但行為後之法律有利於行為人者，
    適用最有利於行為人之法律」。該條係規範行為後法律變更
    所生新舊法比較適用之準據法，其本身無關行為可罰性要件
    之變更，是於刑法修正施行後，應適用該條之規定，為「從
    舊從新」之比較。又該條所稱「法律有變更」，指行為時與
    裁判時之刑罰法律，關於刑罰權規範事項（特別指刑罰權形
    成規範、成罪規範、科刑規範）互有不同內容之規範而言。
    再於比較時應就罪刑有關之共犯、未遂犯、想像競合犯、牽
    連犯、連續犯、結合犯以及累犯加重、自首減輕暨其他法定
    加減原因（如身分加減）與加減比例等一切情形，本於統一
    性及整體性原則，綜其全部罪刑之結果而為比較。本件關於
    新舊法比較適用之說明如下：
  (一)刑法第216、210、212條定有罰金刑。而罰金刑之下限，依
    修正前刑法第33條第5款規定：「主刑之種類如左：五、罰
    金，一元以上。」換算成新臺幣為3元，修正後刑法第33條
    第5款規定為：「主刑之種類如下：五、罰金，一千元以上
    ，以百元計算之。」是依修正後刑法第33條第5款規定，就
    罰金刑之下限有所提高，是修正後之規定並未較有利於被告
    。
  (二)被告行為時之刑法第55條後段規定：「一行為而觸犯數罪名
    ，從一重處斷。惟該條業已修正公布刪除，則一行為而觸犯
    數罪名者，屬於數罪併罰，得定數罪刑合併之刑期以下之刑
    。此刪除雖非犯罪構成要件之變更，但顯已影響被告刑罰之
    法律效果，自屬法律有變更，比較新、舊法結果，修正後之
    規定並未較有利於被告。
  (三)被告行為時之刑法56條規定：「連續數行為而犯同一之罪名
    者，以一罪論。但得加重其刑至二分之一。」惟該條業已修
    正公布刪除，則連續數行為而犯同一之罪名者，屬於數罪併
    罰，得定數罪刑合併之刑期以下之刑。此刪除雖非犯罪構成
    要件之變更，但顯已影響被告刑罰之法律效果，自屬法律有
    變更，比較新、舊法結果，修正後之規定並未較有利於被告
    。
  (四)修正前刑法第41條第1項前段及罰金罰鍰提高標準條例第2條
    之規定，易科罰金之折算標準，應以銀元300元折算一日，
    經換算為新台幣後，應以新台幣900元折算為一日，惟修正
    後刑法第41條第1項前段則規定：「犯最重本刑為五年以下
    有期徒刑以下之刑之罪，而受六個月以下有期徒刑或拘役之
    宣告者，得以新台幣一千元、二千元或三千元折算一日，易
    科罰金」，是比較新舊法之結果，新法並非較有利於被告。
  (五)本件綜合上揭新舊刑法比較之結果，並本於統一性及整體性
    原則，新修正之刑法並未較有利於被告，爰一體適用修正前
    之刑法。
五、至中華民國九十六年罪犯減刑條例雖於96年7月4日制定公布
    ，並於同月16日施行。然被告前於96年5月11日即經本院通
    緝，迄至97年8月26日始予緝獲，是依該條例第5條規定，其
    於本件所犯前開之罪，不得依本條例減刑，併此敘明。
六、依刑事訴訟法第449條第2項、第454條第1項，刑法第2條第1
    項前段、第28條、第216條、第210條、第212條、修正前刑
    法第56條、第55條、第41條第1項前段，刑法施行法第1條之
    1，修正前罰金罰鍰提高標準條例第2條，現行法規所定貨幣
    單位折算新台幣條例第2條，逕以簡易判決如主文。
七、如不服本判決，應於判決送達後10日內，向本院提出上訴狀
    。
本案經檢察官劉憲英到庭執行職務
中    華    民    國    97    年    10    月    27    日
                  刑事第四庭法  官  謝佩玲
以上正本證明與原本無異。
如不服本判決應於收受本判決後10日內向本院提出上訴書狀，並
應敘述具體理由。若未敘述理由者，應於上訴期間屆滿後20日內
向本院補提理由書狀(均須按他造當事人之人數附繕本)。
                            書記官  陳憲文
中    華    民    國    97    年    10    月    27    日
附錄法條
刑法第210條（偽造變造私文書罪）
偽造、變造私文書，足以生損害於公眾或他人者，處五年以下有
期徒刑。
刑法第212條（偽造變造特種文書罪）
偽造、變造護照、旅券、免許證、特許證及關於品行、能力服務
或其他相類之證書、介紹書，足以生損害於公眾或他人者，處一
年以下有期徒刑、拘役或三百元以下罰金。
刑法第216條（行使偽造變造或登載不實之文書罪）
行使第二百十條至第二百十五條之文書者，依偽造、變造文書或
登載不實事項或使登載不實事項之規定處斷。
附表一：（徐子賓部分）
  ┌──┬───┬──┬───┬──┬──┬───┬───┬───┬────┐
  │編號│遭冒名│第二│申辦之│被害│被害│申辦日│盜打金│被害人│被害人戶│
  │    │之被害│證件│門號  │電信│通訊│期    │額    │證件遭│籍地址  │
  │    │人    │    │      │公司│行  │      │      │變造部│        │
  │    │      │    │      │    │    │      │      │分    │        │
  ├──┼───┼──┼───┼──┼──┼───┼───┼───┼────┤
  │ 一 │吳至正│汽車│097005│台灣│全虹│94.3. │  —  │照片、│台北縣汐│
  │    │      │駕照│9207  │大哥│基隆│11    │      │身分證│止市民族│
  │    │      │    │      │大  │信一│      │      │字號  │五街18號│
  │    │      │    │      │    │店  │      │      │      │        │
  │    │      │    ├───┤    ├──┼───┼───┤      │        │
  │    │      │    │093917│    │台灣│94.3  │  —  │      │        │
  │    │      │    │2265  │    │電店│20    │      │      │        │
  │    │      │    │      │    │中山│      │      │      │        │
  │    │      │    │      │    │一林│      │      │      │        │
  │    │      │    │      │    │森北│      │      │      │        │
  │    │      │    │      │    │特約│      │      │      │        │
  │    │      │    │      │    │服務│      │      │      │        │
  │    │      │    │      │    │中心│      │      │      │        │
  │    │      │    ├───┤    ├──┼───┼───┤      │        │
  │    │      │    │095285│    │震旦│94.3  │      │      │        │
  │    │      │    │1747  │    │汐止│14    │  —  │      │        │
  │    │      │    │      │    │中興│      │      │      │        │
  │    │      │    │      │    │店  │      │      │      │        │
  │    │      │    ├───┼──┼──┼───┼───┤      │        │
  │    │      │    │093135│遠傳│遠傳│94.3.9│30328 │      │        │
  │    │      │    │5972  │    │龍潭│      │      │      │        │
  │    │      │    │      │    │北龍│      │      │      │        │
  │    │      │    │      │    │特約│      │      │      │        │
  │    │      │    │      │    │服務│      │      │      │        │
  │    │      │    │      │    │中心│      │      │      │        │
  │    │      │    ├───┼──┼──┼───┼───┤      │        │
  │    │      │    │092753│和信│全虹│94.3. │  —  │      │        │
  │    │      │    │1302  │    │羅東│11    │      │      │        │
  │    │      │    │      │    │興東│      │      │      │        │
  │    │      │    │      │    │店  │      │      │      │        │
  │    │      │    ├───┤    ├──┼───┼───┤      │        │
  │    │      │    │092773│    │和信│94.3. │8322  │      │        │
  │    │      │    │5510  │    │台北│20    │      │      │        │
  │    │      │    │      │    │林森│      │      │      │        │
  │    │      │    │      │    │特約│      │      │      │        │
  │    │      │    │      │    │服務│      │      │      │        │
  │    │      │    │      │    │中心│      │      │      │        │
  │    │      │    ├───┤    ├──┼───┼───┤      │        │
  │    │      │    │092755│    │和信│94.3.9│39626 │      │        │
  │    │      │    │8325  │    │中壢│      │      │      │        │
  │    │      │    │      │    │中正│      │      │      │        │
  │    │      │    │      │    │特約│      │      │      │        │
  │    │      │    │      │    │服務│      │      │      │        │
  │    │      │    │      │    │中心│      │      │      │        │
  │    │      │    ├───┤    ├──┼───┼───┤      │        │
  │    │      │    │093851│    │台北│94.3. │17446 │      │        │
  │    │      │    │5196  │    │南科│14    │      │      │        │
  │    │      │    │      │    │國際│      │      │      │        │
  │    │      │    │      │    │通訊│      │      │      │        │
  │    │      │    │      │    │有限│      │      │      │        │
  │    │      │    │      │    │公司│      │      │      │        │
  │    │      │    ├───┤    ├──┼───┼───┤      │        │
  │    │      │    │093855│    │同上│同上  │10055 │      │        │
  │    │      │    │9729  │    │    │      │      │      │        │
  ├──┼───┼──┼───┼──┼──┼───┼───┼───┼────┤
  │ 二 │廖河南│機車│092011│台灣│台灣│94.4  │  —  │照片、│雲林縣西│
  │    │      │駕照│1796  │大哥│電店│11    │      │出生年│螺鎮振安│
  │    │      │    │      │大  │新莊│      │      │份    │路7號   │
  │    │      │    │      │    │新泰│      │      │      │        │
  │    │      │    │      │    │特約│      │      │      │        │
  │    │      │    │      │    │服務│      │      │      │        │
  │    │      │    │      │    │中心│      │      │      │        │
  │    │      │    ├───┼──┼──┼───┼───┤      │        │
  │    │      │    │091752│遠傳│宇洋│94年間│18102 │      │        │
  │    │      │    │1927  │    │通信│某日  │      │      │        │
  │    │      │    ├───┼──┼──┼───┼───┤      │        │
  │    │      │    │092739│和信│和信│94.4. │14230 │      │        │
  │    │      │    │5953  │    │八德│29    │      │      │        │
  │    │      │    │      │    │介壽│      │      │      │        │
  │    │      │    │      │    │特約│      │      │      │        │
  │    │      │    │      │    │服務│      │      │      │        │
  │    │      │    │      │    │中心│      │      │      │        │
  ├──┼───┼──┼───┼──┼──┼───┼───┼───┼────┤
  │ 三 │賴國興│駕照│092203│台灣│台灣│94.3.5│  —  │照片、│台北縣瑞│
  │    │      │    │2149  │大哥│電店│      │      │身分證│芳鎮三爪│
  │    │      │    │      │大  │大園│      │      │字號、│子坑路32│
  │    │      │    │      │    │中正│      │      │出生年│巷102號 │
  │    │      │    │      │    │東特│      │      │份    │        │
  │    │      │    │      │    │約服│      │      │      │        │
  │    │      │    │      │    │務中│      │      │      │        │
  │    │      │    │      │    │心  │      │      │      │        │
  │    │      │    ├───┼──┼──┼───┼───┤      │        │
  │    │      │    │092630│遠傳│六六│94.3.4│18229 │      │        │
  │    │      │    │3665  │    │屋通│      │      │      │        │
  │    │      │    │      │    │訊有│      │      │      │        │
  │    │      │    │      │    │限公│      │      │      │        │
  │    │      │    │      │    │司  │      │      │      │        │
  │    │      │    ├───┼──┼──┼───┼───┤      │        │
  │    │      │    │093875│和信│和信│94.3.5│  —  │      │        │
  │    │      │    │9782  │    │桃園│      │      │      │        │
  │    │      │    │      │    │大園│      │      │      │        │
  │    │      │    │      │    │特約│      │      │      │        │
  │    │      │    │      │    │服務│      │      │      │        │
  │    │      │    │      │    │中心│      │      │      │        │
  │    │      │    ├───┤    ├──┼───┼───┤      │        │
  │    │      │    │093871│    │六六│94.3.4│14509 │      │        │
  │    │      │    │3022  │    │屋通│      │      │      │        │
  │    │      │    │      │    │訊有│      │      │      │        │
  │    │      │    │      │    │限公│      │      │      │        │
  │    │      │    │      │    │司  │      │      │      │        │
  │    │      │    ├───┤    ├──┼───┼───┤      │        │
  │    │      │    │093872│    │同上│94.3.4│14484 │      │        │
  │    │      │    │2022  │    │    │      │      │      │        │
  │    │      │    ├───┤    ├──┼───┼───┤      │        │
  │    │      │    │093882│    │和信│94.3.5│38370 │      │        │
  │    │      │    │9780  │    │桃園│      │      │      │        │
  │    │      │    │      │    │大園│      │      │      │        │
  │    │      │    │      │    │特約│      │      │      │        │
  │    │      │    │      │    │服務│      │      │      │        │
  │    │      │    │      │    │中心│      │      │      │        │
  │    │      │    ├───┤    ├──┼───┼───┤      │        │
  │    │      │    │093875│    │同上│同上  │39926 │      │        │
  │    │      │    │9782  │    │    │      │      │      │        │
  │    │      │    ├───┤    ├──┼───┼───┤      │        │
  │    │      │    │093897│    │中壢│94.3.6│15634 │      │        │
  │    │      │    │2336  │    │凱強│      │      │      │        │
  │    │      │    │      │    │通訊│      │      │      │        │
  │    │      │    │      │    │社  │      │      │      │        │
  │    │      │    ├───┤    ├──┼───┼───┤      │        │
  │    │      │    │093828│    │同上│同上  │  —  │      │        │
  │    │      │    │9653  │    │    │      │      │      │        │
  ├──┼───┼──┼───┼──┼──┼───┼───┼───┼────┤
  │ 四 │汪福祥│大貨│092252│台灣│台灣│94.2. │  —  │照片、│基隆市信│
  │    │      │車駕│6533  │大哥│電店│25    │      │身分證│義區崇法│
  │    │      │照  │      │大  │汐止│      │      │字號、│街172號 │
  │    │      │    │      │    │市復│      │      │出生年│        │
  │    │      │    │      │    │興特│      │      │份及日│        │
  │    │      │    │      │    │約服│      │      │期    │        │
  │    │      │    │      │    │務中│      │      │      │        │
  │    │      │    │      │    │心  │      │      │      │        │
  │    │      │    ├───┤    ├──┼───┼───┤      │        │
  │    │      │    │092003│    │台灣│94.2. │  —  │      │        │
  │    │      │    │7878  │    │電店│26    │      │      │        │
  │    │      │    │      │    │桃園│      │      │      │        │
  │    │      │    │      │    │中山│      │      │      │        │
  │    │      │    │      │    │特約│      │      │      │        │
  │    │      │    │      │    │服務│      │      │      │        │
  │    │      │    │      │    │中心│      │      │      │        │
  │    │      │    ├───┼──┼──┼───┼───┤      │        │
  │    │      │    │092639│遠傳│遠傳│93、94│5500  │      │        │
  │    │      │    │3233  │    │蘆竹│年間  │      │      │        │
  │    │      │    │      │    │中正│      │      │      │        │
  │    │      │    │      │    │特約│      │      │      │        │
  │    │      │    │      │    │服務│      │      │      │        │
  │    │      │    │      │    │中心│      │      │      │        │
  │    │      │    ├───┤    ├──┼───┼───┤      │        │
  │    │      │    │092676│    │遠傳│94.3.3│5500  │      │        │
  │    │      │    │4887  │    │桃園│      │      │      │        │
  │    │      │    │      │    │中山│      │      │      │        │
  │    │      │    │      │    │東特│      │      │      │        │
  │    │      │    │      │    │約服│      │      │      │        │
  │    │      │    │      │    │務中│      │      │      │        │
  │    │      │    │      │    │心  │      │      │      │        │
  │    │      │    ├───┤    ├──┼───┼───┤      │        │
  │    │      │    │095576│    │ — │94.2. │37061 │      │        │
  │    │      │    │3966  │    │    │23    │      │      │        │
  │    │      │    ├───┤    ├──┼───┼───┤      │        │
  │    │      │    │092676│    │遠傳│93.94 │16297 │      │        │
  │    │      │    │3332  │    │中和│年間某│      │      │        │
  │    │      │    │      │    │南勢│日    │      │      │        │
  │    │      │    │      │    │角特│      │      │      │        │
  │    │      │    │      │    │約服│      │      │      │        │
  │    │      │    │      │    │務中│      │      │      │        │
  │    │      │    │      │    │心  │      │      │      │        │
  │    │      │    ├───┤    ├──┼───┼───┤      │        │
  │    │      │    │096058│    │宇峰│同上  │42126 │      │        │
  │    │      │    │7686  │    │通信│      │      │      │        │
  │    │      │    │      │    │行  │      │      │      │        │
  │    │      │    ├───┼──┼──┼───┼───┤      │        │
  │    │      │    │091357│和信│和信│94.2. │  —  │      │        │
  │    │      │    │1727  │    │蘆竹│25    │      │      │        │
  │    │      │    │      │    │中正│      │      │      │        │
  │    │      │    │      │    │特約│      │      │      │        │
  │    │      │    │      │    │服務│      │      │      │        │
  │    │      │    │      │    │中心│      │      │      │        │
  │    │      │    ├───┤    ├──┼───┼───┤      │        │
  │    │      │    │091578│    │桃園│94.3.3│  —  │      │        │
  │    │      │    │5896  │    │易利│      │      │      │        │
  │    │      │    │      │    │通訊│      │      │      │        │
  │    │      │    │      │    │行  │      │      │      │        │
  │    │      │    ├───┤    ├──┼───┼───┤      │        │
  │    │      │    │091569│    │遠傳│94.2. │30063 │      │        │
  │    │      │    │3971  │    │基隆│23    │      │      │        │
  │    │      │    │      │    │門市│      │      │      │        │
  │    │      │    ├───┤    ├──┼───┼───┤      │        │
  │    │      │    │091550│    │台北│同上  │30637 │      │        │
  │    │      │    │7195  │    │全虹│      │      │      │        │
  │    │      │    │      │    │長春│      │      │      │        │
  │    │      │    │      │    │店  │      │      │      │        │
  │    │      │    ├───┤    ├──┼───┼───┤      │        │
  │    │      │    │091369│    │和信│93、94│11787 │      │        │
  │    │      │    │3969  │    │中和│年間某│      │      │        │
  │    │      │    │      │    │南勢│日    │      │      │        │
  │    │      │    │      │    │角特│      │      │      │        │
  │    │      │    │      │    │約服│      │      │      │        │
  │    │      │    │      │    │務中│      │      │      │        │
  │    │      │    │      │    │心  │      │      │      │        │
  │    │      │    ├───┤    ├──┼───┼───┤      │        │
  │    │      │    │091359│    │和信│94.2. │36670 │      │        │
  │    │      │    │7338  │    │中壢│26    │      │      │        │
  │    │      │    │      │    │元化│      │      │      │        │
  │    │      │    │      │    │特約│      │      │      │        │
  │    │      │    │      │    │服務│      │      │      │        │
  │    │      │    │      │    │中心│      │      │      │        │
  ├──┼───┼──┼───┼──┼──┼───┼───┼───┼────┤
  │ 五 │李嘉祥│機車│093938│台灣│震旦│94.4. │  —  │照片  │台北縣蘆│
  │    │      │駕照│3802  │大哥│台北│15    │      │      │洲市信義│
  │    │      │    │      │大  │民族│      │      │      │路188巷 │
  │    │      │    │      │    │店  │      │      │      │15弄22號│
  │    │      │    │      │    │    │      │      │      │4樓     │
  │    │      │    │      │    │    │      │      │      │        │
  │    │      │    │      │    │    │      │      │      │        │
  ├──┼───┼──┼───┼──┼──┼───┼───┼───┼────┤
  │ 六 │朱榮發│駕照│092007│台灣│台灣│94.5.9│  —  │照片、│台北縣永│
  │    │      │    │6099  │大哥│電店│      │      │出生年│和市保平│
  │    │      │    │      │大  │三重│      │      │份    │路214巷 │
  │    │      │    │      │    │正義│      │      │      │10弄7號2│
  │    │      │    │      │    │北特│      │      │      │樓      │
  │    │      │    │      │    │約服│      │      │      │        │
  │    │      │    │      │    │務中│      │      │      │        │
  │    │      │    │      │    │心  │      │      │      │        │
  │    │      │    ├───┼──┼──┼───┼───┤      │        │
  │    │      │    │091799│遠傳│ — │93、94│17082 │      │        │
  │    │      │    │0201  │    │    │年間某│      │      │        │
  │    │      │    │      │    │    │日    │      │      │        │
  │    │      │    ├───┼──┼──┼───┼───┤      │        │
  │    │      │    │091312│和信│和信│94.5.9│20957 │      │        │
  │    │      │    │1371  │    │三重│      │      │      │        │
  │    │      │    │      │    │忠孝│      │      │      │        │
  │    │      │    │      │    │特約│      │      │      │        │
  │    │      │    │      │    │服務│      │      │      │        │
  │    │      │    │      │    │中心│      │      │      │        │
  │    │      │    ├───┤    ├──┼───┼───┤      │        │
  │    │      │    │091312│    │同上│同上  │13709 │      │        │
  │    │      │    │1590  │    │    │      │      │      │        │
  │    │      │    │      │    │    │      │      │      │        │
  ├──┼───┼──┼───┼──┼──┼───┼───┼───┼────┤
  │ 七 │林義斐│駕照│092011│台灣│台灣│94.4.6│  —  │照片、│台北市萬│
  │    │      │    │1063  │大哥│電店│      │      │身分證│華區大理│
  │    │      │    │      │大  │新竹│      │      │字號  │街160巷 │
  │    │      │    │      │    │中正│      │      │      │19弄28號│
  │    │      │    │      │    │特約│      │      │      │2樓     │
  │    │      │    │      │    │服務│      │      │      │        │
  │    │      │    │      │    │中心│      │      │      │        │
  │    │      │    ├───┼──┼──┼───┼───┤      │        │
  │    │      │    │093869│和信│桃園│94.4.8│12718 │      │        │
  │    │      │    │5573  │    │柏鑫│      │      │      │        │
  │    │      │    │      │    │通信│      │      │      │        │
  │    │      │    │      │    │有限│      │      │      │        │
  │    │      │    │      │    │公司│      │      │      │        │
  │    │      │    ├───┤    ├──┼───┼───┤      │        │
  │    │      │    │092775│    │台北│94.3. │37940 │      │        │
  │    │      │    │0952  │    │市信│28    │      │      │        │
  │    │      │    │      │    │義路│      │      │      │        │
  │    │      │    │      │    │6段 │      │      │      │        │
  │    │      │    │      │    │6號 │      │      │      │        │
  │    │      │    ├───┤    ├──┼───┼───┤      │        │
  │    │      │    │091376│    │和信│同上  │10232 │      │        │
  │    │      │    │6896  │    │台北│      │      │      │        │
  │    │      │    │      │    │延吉│      │      │      │        │
  │    │      │    │      │    │特約│      │      │      │        │
  │    │      │    │      │    │服務│      │      │      │        │
  │    │      │    │      │    │中心│      │      │      │        │
  ├──┼───┼──┼───┼──┼──┼───┼───┼───┼────┤
  │ 八 │陳威羽│機車│095277│台灣│台灣│94.3. │  —  │照片、│台北縣板│
  │    │      │駕照│7339  │大哥│電店│22    │      │身分證│橋市四維│
  │    │      │    │      │大  │中山│      │      │字號及│路192之2│
  │    │      │    │      │    │一林│      │      │出生年│號      │
  │    │      │    │      │    │森北│      │      │份    │        │
  │    │      │    │      │    │特約│      │      │      │        │
  │    │      │    │      │    │服務│      │      │      │        │
  │    │      │    │      │    │中心│      │      │      │        │
  │    │      │    ├───┼──┼──┼───┼───┤      │        │
  │    │      │    │093637│遠傳│ — │94.3. │61867 │      │        │
  │    │      │    │9171  │    │    │22    │      │      │        │
  │    │      │    ├───┤    ├──┼───┼───┤      │        │
  │    │      │    │093637│    │ — │同上  │  —  │      │        │
  │    │      │    │9929  │    │    │      │      │      │        │
  │    │      │    ├───┤    ├──┼───┼───┤      │        │
  │    │      │    │092676│    │遠傳│94.3.2│37758 │      │        │
  │    │      │    │2638  │    │台北│      │      │      │        │
  │    │      │    │      │    │長春│      │      │      │        │
  │    │      │    │      │    │特約│      │      │      │        │
  │    │      │    │      │    │店  │      │      │      │        │
  │    │      │    ├───┼──┼──┼───┼───┤      │        │
  │    │      │    │093819│和信│遠傳│93、94│19272 │      │        │
  │    │      │    │1753  │    │永和│年間某│      │      │        │
  │    │      │    │      │    │門市│日    │      │      │        │
  │    │      │    ├───┤    ├──┼───┼───┤      │        │
  │    │      │    │093807│    │和信│94.4.4│21303 │      │        │
  │    │      │    │5327  │    │新竹│      │      │      │        │
  │    │      │    │      │    │店  │      │      │      │        │
  │    │      │    ├───┤    ├──┼───┼───┤      │        │
  │    │      │    │091529│    │震旦│94.4. │  —  │      │        │
  │    │      │    │1733  │    │竹東│26    │      │      │        │
  │    │      │    │      │    │長春│      │      │      │        │
  │    │      │    │      │    │店  │      │      │      │        │
  ├──┼───┼──┼───┼──┼──┼───┼───┼───┼────┤
  │ 九 │李佳銘│機車│091796│遠傳│都會│94.4. │5577  │照片、│桃園縣平│
  │    │      │駕照│2976  │    │新貴│21    │      │出生年│鎮市合作│
  │    │      │    │      │    │通訊│      │      │份    │街11巷5 │
  │    │      │    │      │    │    │      │      │      │弄1號   │
  │    │      │    │      │    │    │      │      │      │        │
  │    │      │    │      │    │    │      │      │      │        │
  ├──┼───┼──┼───┼──┼──┼───┼───┼───┼────┤
  │ 十 │彭福麟│健保│093067│遠傳│桃園│94.5.5│  —  │照片  │台北縣永│
  │    │      │卡  │6297  │    │縣蘆│      │      │      │和市豫溪│
  │    │      │    │      │    │竹鄉○      ○      ○      ○街215巷 │
  │    │      │    │      │    │南崁│      │      │      │22號    │
  │    │      │    │      │    │路23│      │      │      │        │
  │    │      │    │      │    │號  │      │      │      │        │
  │    │      │    ├───┼──┼──┼───┼───┤      │        │
  │    │      │    │093822│和信│和信│94.5.7│  —  │      │        │
  │    │      │    │7729  │    │中和│      │      │      │        │
  │    │      │    │      │    │南勢│      │      │      │        │
  │    │      │    │      │    │角特│      │      │      │        │
  │    │      │    │      │    │約服│      │      │      │        │
  │    │      │    │      │    │務中│      │      │      │        │
  │    │      │    │      │    │心  │      │      │      │        │
  │    │      │    ├───┤    ├──┼───┼───┤      │        │
  │    │      │    │093898│    │同上│同上  │  —  │      │        │
  │    │      │    │8906  │    │    │      │      │      │        │
  ├──┼───┼──┼───┼──┼──┼───┼───┼───┼────┤
  │十一│杜冠德│機車│093067│遠傳│遠傳│94.3.2│46098 │照片、│台北縣三│
  │    │      │駕照│8480  │    │蔚欣│      │      │出生年│芝鄉車埕│
  │    │      │    │      │    │企業│      │      │份    │45號    │
  │    │      │    ├───┼──┼──┼───┼───┤      │        │
  │    │      │    │091529│和信│和信│94.3. │59873 │      │        │
  │    │      │    │9607  │    │台北│25    │      │      │        │
  │    │      │    │      │    │龍江│      │      │      │        │
  │    │      │    │      │    │特約│      │      │      │        │
  │    │      │    │      │    │服務│      │      │      │        │
  │    │      │    │      │    │中心│      │      │      │        │
  │    │      │    ├───┤    ├──┼───┼───┤      │        │
  │    │      │    │093835│    │和信│94.3. │40446 │      │        │
  │    │      │    │8973  │    │內湖│26    │      │      │        │
  │    │      │    │      │    │內湖│      │      │      │        │
  │    │      │    │      │    │特約│      │      │      │        │
  │    │      │    │      │    │服務│      │      │      │        │
  │    │      │    │      │    │中心│      │      │      │        │
  │    │      │    ├───┤    ├──┼───┼───┤      │        │
  │    │      │    │091587│    │三重│94.3. │9157  │      │        │
  │    │      │    │5515  │    │正望│30    │      │      │        │
  │    │      │    │      │    │通信│      │      │      │        │
  │    │      │    │      │    │行  │      │      │      │        │
  │    │      │    ├───┤    ├──┼───┼───┤      │        │
  │    │      │    │093820│    │同上│同上  │  —  │      │        │
  │    │      │    │3132  │    │    │      │      │      │        │
  │    │      │    │      │    │    │      │      │      │        │
  ├──┼───┼──┼───┼──┼──┼───┼───┼───┼────┤
  │十二│黃世豪│駕照│091764│遠傳│遠傳│94.4.3│24130 │照片、│台北市遼│
  │    │      │    │5976  │    │全虹│      │      │身分證│寧街223 │
  │    │      │    │      │    │城中│      │      │字號及│號13樓之│
  │    │      │    │      │    │店  │      │      │出生年│3       │
  │    │      │    │      │    │    │      │      │份    │        │
  │    │      │    ├───┼──┼──┼───┼───┤      │        │
  │    │      │    │093880│和信│台北│94.3. │11382 │      │        │
  │    │      │    │1737  │    │勤育│29    │      │      │        │
  │    │      │    │      │    │通訊│      │      │      │        │
  │    │      │    │      │    │社  │      │      │      │        │
  │    │      │    ├───┤    ├──┼───┼───┤      │        │
  │    │      │    │093896│    │台北│同上  │  —  │      │        │
  │    │      │    │8721  │    │順揚│      │      │      │        │
  │    │      │    │      │    │通訊│      │      │      │        │
  │    │      │    │      │    │器材│      │      │      │        │
  │    │      │    │      │    │有限│      │      │      │        │
  │    │      │    │      │    │公司│      │      │      │        │
  │    │      │    ├───┤    ├──┼───┼───┤      │        │
  │    │      │    │091561│    │全虹│94.4.5│14571 │      │        │
  │    │      │    │1103  │    │新竹│      │      │      │        │
  │    │      │    │      │    │清華│      │      │      │        │
  │    │      │    │      │    │店  │      │      │      │        │
  ├──┼───┼──┼───┼──┼──┼───┼───┼───┼────┤
  │十三│陳寬和│機車│091626│遠傳│信宇│93、94│33829 │照片、│基隆市信│
  │    │      │駕照│2549  │    │通訊│年間某│      │身分證│義區東信│
  │    │      │    │      │    │企業│日    │      │字號及│路35巷  │
  │    │      │    │      │    │社  │      │      │出生年│110之12 │
  │    │      │    │      │    │    │      │      │份    │號      │
  │    │      │    ├───┤    ├──┼───┼───┤      │        │
  │    │      │    │091672│    │弘樺│94.3. │50792 │      │        │
  │    │      │    │0337  │    │通訊│19    │      │      │        │
  │    │      │    │      │    │行  │      │      │      │        │
  │    │      │    ├───┼──┼──┼───┼───┤      │        │
  │    │      │    │091579│和信│中壢│94.3.8│  —  │      │        │
  │    │      │    │1273  │    │信宇│      │      │      │        │
  │    │      │    │      │    │通信│      │      │      │        │
  │    │      │    │      │    │企業│      │      │      │        │
  │    │      │    │      │    │社  │      │      │      │        │
  │    │      │    ├───┤    ├──┼───┼───┤      │        │
  │    │      │    │092756│    │和信│94.3. │22124 │      │        │
  │    │      │    │5596  │    │中壢│12    │      │      │        │
  │    │      │    │      │    │中正│      │      │      │        │
  │    │      │    │      │    │特約│      │      │      │        │
  │    │      │    │      │    │服務│      │      │      │        │
  │    │      │    │      │    │中心│      │      │      │        │
  │    │      │    ├───┤    ├──┼───┼───┤      │        │
  │    │      │    │092762│    │同上│同上  │21531 │      │        │
  │    │      │    │9298  │    │    │      │      │      │        │
  │    │      │    ├───┤    ├──┼───┼───┤      │        │
  │    │      │    │091568│    │台北│94.3. │  —  │      │        │
  │    │      │    │2707  │    │南科│16    │      │      │        │
  │    │      │    │      │    │通訊│      │      │      │        │
  │    │      │    │      │    │有限│      │      │      │        │
  │    │      │    │      │    │公司│      │      │      │        │
  │    │      │    ├───┤    ├──┼───┼───┤      │        │
  │    │      │    │091583│    │同上│同上  │  —  │      │        │
  │    │      │    │9959  │    │    │      │      │      │        │
  ├──┼───┼──┼───┼──┼──┼───┼───┼───┼────┤
  │十四│徐秉鈺│駕照│092078│遠傳│遠傳│94年間│17681 │照片、│台北市內│
  │    │      │    │7772  │    │電信│某日  │      │身分證│湖區民權│
  │    │      │    │      │    │西門│      │      │字號及│東路六段│
  │    │      │    │      │    │門市│      │      │出生年│280巷69 │
  │    │      │    │      │    │    │      │      │份    │弄34之5 │
  │    │      │    │      │    │    │      │      │      │號2樓   │
  │    │      │    ├───┼──┼──┼───┼───┤      │        │
  │    │      │    │093832│和信│同上│同上  │12626 │      │        │
  │    │      │    │5275  │    │    │      │      │      │        │
  │    │      │    ├───┤    ├──┼───┼───┤      │        │
  │    │      │    │091572│    │和信│94.7. │  —  │      │        │
  │    │      │    │9232  │    │台北│12    │      │      │        │
  │    │      │    │      │    │通化│      │      │      │        │
  │    │      │    │      │    │特約│      │      │      │        │
  │    │      │    │      │    │服務│      │      │      │        │
  │    │      │    │      │    │中心│      │      │      │        │
  │    │      │    ├───┤    ├──┼───┼───┤      │        │
  │    │      │    │093817│    │震旦│94.8. │  —  │      │        │
  │    │      │    │9032  │    │桃園│14    │      │      │        │
  │    │      │    │      │    │中正│      │      │      │        │
  │    │      │    │      │    │店  │      │      │      │        │
  ├──┼───┼──┼───┼──┼──┼───┼───┼───┼────┤
  │十五│鄔秉豪│駕照│091792│遠傳│遠傳│94.4.4│19832 │照片、│台北市仁│
  │    │      │    │8335  │    │新竹│      │      │出生年│愛路4段 │
  │    │      │    │      │    │西大│      │      │份    │345巷5弄│
  │    │      │    │      │    │    │      │      │      │15號4樓 │
  ├──┼───┼──┼───┼──┼──┼───┼───┼───┼────┤
  │十六│張書豪│駕照│095505│遠傳│飛躍│94.4.5│14752 │照片、│台北市長│
  │    │      │    │2576  │    │通訊│      │      │身分證│泰街139 │
  │    │      │    │      │    │企業│      │      │字號及│巷14號3 │
  │    │      │    │      │    │社  │      │      │出生年│樓      │
  │    │      │    │      │    │    │      │      │份    │        │
  │    │      │    ├───┼──┼──┼───┼───┤      │        │
  │    │      │    │091571│和信│遠傳│94.4.4│20494 │      │        │
  │    │      │    │5811  │    │新竹│      │      │      │        │
  │    │      │    │      │    │門市│      │      │      │        │
  │    │      │    ├───┤    ├──┼───┼───┤      │        │
  │    │      │    │091575│    │同上│同上  │22320 │      │        │
  │    │      │    │7932  │    │    │      │      │      │        │
  │    │      │    ├───┤    ├──┼───┼───┤      │        │
  │    │      │    │091528│    │厚星│94.4. │12991 │      │        │
  │    │      │    │5758  │    │科技│10    │      │      │        │
  │    │      │    │      │    │有限│      │      │      │        │
  │    │      │    │      │    │公司│      │      │      │        │
  │    │      │    │      │    │桃園│      │      │      │        │
  │    │      │    │      │    │大興│      │      │      │        │
  │    │      │    │      │    │店  │      │      │      │        │
  ├──┼───┼──┼───┼──┼──┼───┼───┼───┼────┤
  │十七│楊世和│駕照│091777│遠傳│全虹│93、94│5500  │照片、│台北市康│
  │    │      │    │2937  │    │台北│年間某│      │身分證│定路206 │
  │    │      │    │      │    │延平│日    │      │字號及│號7樓   │
  │    │      │    │      │    │店  │      │      │出生年│        │
  │    │      │    │      │    │    │      │      │份    │        │
  │    │      │    ├───┼──┼──┼───┼───┤      │        │
  │    │      │    │092593│和信│全虹│94.4.3│  —  │      │        │
  │    │      │    │9822  │    │承德│      │      │      │        │
  │    │      │    │      │    │店  │      │      │      │        │
  │    │      │    ├───┤    ├──┼───┼───┤      │        │
  │    │      │    │093877│    │台北│94.3. │39643 │      │        │
  │    │      │    │5839  │    │市極│26    │      │      │        │
  │    │      │    │      │    │光通│      │      │      │        │
  │    │      │    │      │    │訊  │      │      │      │        │
  ├──┼───┼──┼───┼──┼──┼───┼───┼───┼────┤
  │十八│林士雄│機車│095573│遠傳│永畇│94.7. │  —  │照片、│台北縣蘆│
  │    │      │駕照│9032  │    │有限│26    │      │身分證│洲市中正│
  │    │      │    │      │    │公司│      │      │字號  │路185巷 │
  │    │      │    │      │    │    │      │      │      │31弄12號│
  │    │      │    │      │    │    │      │      │      │5樓     │
  │    │      │    ├───┼──┼──┼───┼───┤      │        │
  │    │      │    │093833│和信│震旦│94.8. │  —  │      │        │
  │    │      │    │5195  │    │宜蘭│17    │      │      │        │
  │    │      │    │      │    │宜興│      │      │      │        │
  │    │      │    │      │    │店  │      │      │      │        │
  │    │      │    ├───┤    ├──┼───┼───┤      │        │
  │    │      │    │092550│    │和信│93、94│  —  │      │        │
  │    │      │    │2926  │    │桃園│年間某│      │      │        │
  │    │      │    │      │    │大園│日    │      │      │        │
  │    │      │    │      │    │特約│      │      │      │        │
  │    │      │    │      │    │服務│      │      │      │        │
  │    │      │    │      │    │中心│      │      │      │        │
  ├──┼───┼──┼───┼──┼──┼───┼───┼───┼────┤
  │十九│蔡進福│駕照│092674│遠傳│益生│94.5.1│5551  │照片、│雲林縣元│
  │    │      │    │9774  │    │通信│      │      │身分證│長鄉中土│
  │    │      │    │      │    │企業│      │      │字號  │14號    │
  │    │      │    │      │    │社  │      │      │      │        │
  │    │      │    ├───┤    ├──┼───┼───┤      │        │
  │    │      │    │091798│    │全虹│94.4. │17880 │      │        │
  │    │      │    │1971  │    │大湳│29    │      │      │        │
  │    │      │    │      │    │店  │      │      │      │        │
  │    │      │    ├───┤    ├──┼───┼───┤      │        │
  │    │      │    │095582│    │盛楊│94.5.8│  —  │      │        │
  │    │      │    │6993  │    │通信│      │      │      │        │
  │    │      │    │      │    │有限│      │      │      │        │
  │    │      │    │      │    │公司│      │      │      │        │
  │    │      │    ├───┼──┼──┼───┼───┤      │        │
  │    │      │    │091319│和信│全虹│94.4. │13409 │      │        │
  │    │      │    │6578  │    │大湳│29    │      │      │        │
  │    │      │    │      │    │店  │      │      │      │        │
  │    │      │    ├───┤    ├──┼───┼───┤      │        │
  │    │      │    │092777│    │和信│94.5. │  —  │      │        │
  │    │      │    │8615  │    │中壢│11    │      │      │        │
  │    │      │    │      │    │中正│      │      │      │        │
  │    │      │    │      │    │特約│      │      │      │        │
  │    │      │    │      │    │服務│      │      │      │        │
  │    │      │    │      │    │中心│      │      │      │        │
  │    │      │    ├───┤    ├──┼───┼───┤      │        │
  │    │      │    │092777│    │同上│同上  │  —  │      │        │
  │    │      │    │2659  │    │    │      │      │      │        │
  │    │      │    ├───┤    ├──┼───┼───┤      │        │
  │    │      │    │091375│    │震旦│94.5.1│  —  │      │        │
  │    │      │    │6695  │    │竹南│      │      │      │        │
  │    │      │    │      │    │光復│      │      │      │        │
  │    │      │    │      │    │店  │      │      │      │        │
  │    │      │    ├───┤    ├──┼───┼───┤      │        │
  │    │      │    │091337│    │和信│93、94│  —  │      │        │
  │    │      │    │7915  │    │中壢│年間某│      │      │        │
  │    │      │    │      │    │中正│日    │      │      │        │
  │    │      │    │      │    │特約│      │      │      │        │
  │    │      │    │      │    │服務│      │      │      │        │
  │    │      │    │      │    │中心│      │      │      │        │
  │    │      │    ├───┤    ├──┼───┼───┤      │        │
  │    │      │    │091586│    │台北│94.8.9│  —  │      │        │
  │    │      │    │9606  │    │縣新│      │      │      │        │
  │    │      │    │      │    │莊市│      │      │      │        │
  │    │      │    │      │    │奇興│      │      │      │        │
  │    │      │    │      │    │通訊│      │      │      │        │
  ├──┼───┼──┼───┼──┼──┼───┼───┼───┼────┤
  │二十│黃文鎮│駕照│091696│遠傳│全虹│94.6. │17613 │照片  │桃園縣桃│
  │    │      │    │8360  │    │士林│28    │      │      │園市永安│
  │    │      │    │      │    │社子│      │      │      │路1376號│
  │    │      │    │      │    │店  │      │      │      │        │
  │    │      │    ├───┼──┼──┼───┼───┤      │        │
  │    │      │    │091530│和信│震旦│94.7.6│  —  │      │        │
  │    │      │    │5932  │    │行基│      │      │      │        │
  │    │      │    │      │    │隆安│      │      │      │        │
  │    │      │    │      │    │一店│      │      │      │        │
  │    │      │    ├───┤    ├──┼───┼───┤      │        │
  │    │      │    │092523│    │台北│94.6. │  —  │      │        │
  │    │      │    │7225  │    │市聯│28    │      │      │        │
  │    │      │    │      │    │豐通│      │      │      │        │
  │    │      │    │      │    │信有│      │      │      │        │
  │    │      │    │      │    │限公│      │      │      │        │
  │    │      │    │      │    │司  │      │      │      │        │
  │    │      │    ├───┤    ├──┼───┼───┤      │        │
  │    │      │    │092792│    │台北│94.6. │  —  │      │        │
  │    │      │    │1013  │    │市勤│28    │      │      │        │
  │    │      │    │      │    │育通│      │      │      │        │
  │    │      │    │      │    │訊社│      │      │      │        │
  ├──┼───┼──┼───┼──┼──┼───┼───┼───┼────┤
  │二一│張紘賓│駕照│091796│遠傳│全虹│94.4. │17648 │照片、│台北市雙│
  │    │      │    │9783  │    │台北│20    │      │身分證│和街31巷│
  │    │      │    │      │    │環南│      │      │字號及│3之1號  │
  │    │      │    │      │    │店  │      │      │出生年│        │
  │    │      │    │      │    │    │      │      │份    │        │
  │    │      │    ├───┼──┼──┼───┼───┤      │        │
  │    │      │    │091316│和信│和信│同上  │12320 │      │        │
  │    │      │    │1291  │    │楊梅│      │      │      │        │
  │    │      │    │      │    │永美│      │      │      │        │
  │    │      │    │      │    │特約│      │      │      │        │
  │    │      │    │      │    │服務│      │      │      │        │
  │    │      │    │      │    │中心│      │      │      │        │
  │    │      │    ├───┤    ├──┼───┼───┤      │        │
  │    │      │    │091377│    │遠傳│94.4.8│10927 │      │        │
  │    │      │    │6951  │    │桃園│      │      │      │        │
  │    │      │    │      │    │中華│      │      │      │        │
  │    │      │    │      │    │門市│      │      │      │        │
  │    │      │    ├───┤    ├──┼───┼───┤      │        │
  │    │      │    │091377│    │同上│同上  │10866 │      │        │
  │    │      │    │6971  │    │    │      │      │      │        │
  ├──┼───┼──┼───┼──┼──┼───┼───┼───┼────┤
  │二二│王家樹│機車│091795│遠傳│ — │94.5.2│35435 │照片、│台北市國│
  │    │      │駕照│7619  │    │    │      │      │身分證│興路96號│
  │    │      │    │      │    │    │      │      │字號  │3樓之3  │
  │    │      │    ├───┤    ├──┼───┼───┤      │        │
  │    │      │    │095573│    │全虹│94.5.5│16521 │      │        │
  │    │      │    │6433  │    │桃園│      │      │      │        │
  │    │      │    │      │    │南崁│      │      │      │        │
  │    │      │    │      │    │店  │      │      │      │        │
  │    │      │    ├───┤    ├──┼───┼───┤      │        │
  │    │      │    │091606│    │台灣│94.5. │15855 │      │        │
  │    │      │    │6310  │    │艾康│14    │      │      │        │
  │    │      │    │      │    │股份│      │      │      │        │
  │    │      │    │      │    │有限│      │      │      │        │
  │    │      │    │      │    │公司│      │      │      │        │
  │    │      │    ├───┤    ├──┼───┼───┤      │        │
  │    │      │    │092663│    │全虹│94.6. │  —  │      │        │
  │    │      │    │3537  │    │大園│19    │      │      │        │
  │    │      │    │      │    │中山│      │      │      │        │
  │    │      │    │      │    │店  │      │      │      │        │
  │    │      │    ├───┤    ├──┼───┼───┤      │        │
  │    │      │    │091723│    │遠傳│94.5.2│  —  │      │        │
  │    │      │    │2113  │    │中和│      │      │      │        │
  │    │      │    │      │    │連城│      │      │      │        │
  │    │      │    │      │    │門市│      │      │      │        │
  │    │      │    ├───┼──┼──┼───┼───┤      │        │
  │    │      │    │092579│    │和信│94.5.2│14085 │      │        │
  │    │      │    │7137  │    │土城│      │      │      │        │
  │    │      │    │      │    │金城│      │      │      │        │
  │    │      │    │      │    │特約│      │      │      │        │
  │    │      │    │      │    │服務│      │      │      │        │
  │    │      │    │      │    │中心│      │      │      │        │
  │    │      │    ├───┤    ├──┼───┼───┤      │        │
  │    │      │    │092731│    │同上│同上  │  —  │      │        │
  │    │      │    │3172  │    │    │      │      │      │        │
  │    │      │    ├───┤    ├──┼───┼───┤      │        │
  │    │      │    │093832│    │全虹│94.5.5│13721 │      │        │
  │    │      │    │1892  │    │桃園│      │      │      │        │
  │    │      │    │      │    │南崁│      │      │      │        │
  │    │      │    │      │    │店  │      │      │      │        │
  │    │      │    ├───┤    ├──┼───┼───┤      │        │
  │    │      │    │093877│    │六六│94.7.5│  —  │      │        │
  │    │      │    │3097  │    │屋通│      │      │      │        │
  │    │      │    │      │    │訊  │      │      │      │        │
  │    │      │    ├───┤    ├──┼───┼───┤      │        │
  │    │      │    │092567│    │桃園│94.6. │  —  │      │        │
  │    │      │    │0832  │    │龜山│19    │      │      │        │
  │    │      │    │      │    │定訊│      │      │      │        │
  │    │      │    │      │    │通訊│      │      │      │        │
  │    │      │    │      │    │行  │      │      │      │        │
  ├──┼───┼──┼───┼──┼──┼───┼───┼───┼────┤
  │二三│蘇榮華│機車│091796│遠傳│龜山│93、94│  —  │照片、│台北市洛│
  │    │      │駕照│7776  │    │京成│年間某│      │身分證│陽街45號│
  │    │      │    │      │    │電信│日    │      │字號及│6樓之1  │
  │    │      │    │      │    │公司│      │      │出生年│        │
  │    │      │    │      │    │    │      │      │份    │        │
  │    │      │    ├───┼──┼──┼───┼───┤      │        │
  │    │      │    │092583│和信│和信│94.4. │17478 │      │        │
  │    │      │    │1313  │    │桃園│23    │      │      │        │
  │    │      │    │      │    │龍潭│      │      │      │        │
  │    │      │    │      │    │特約│      │      │      │        │
  │    │      │    │      │    │服務│      │      │      │        │
  │    │      │    │      │    │中心│      │      │      │        │
  │    │      │    ├───┤    ├──┼───┼───┤      │        │
  │    │      │    │092582│    │同上│同上  │16103 │      │        │
  │    │      │    │2588  │    │    │      │      │      │        │
  │    │      │    ├───┤    ├──┼───┼───┤      │        │
  │    │      │    │091310│    │永和│94.8.6│  —  │      │        │
  │    │      │    │9865  │    │益冠│      │      │      │        │
  │    │      │    │      │    │科技│      │      │      │        │
  │    │      │    │      │    │有限│      │      │      │        │
  │    │      │    │      │    │公司│      │      │      │        │
  ├──┼───┼──┼───┼──┼──┼───┼───┼───┼────┤
  │二四│王憲志│汽車│095555│遠傳│ — │94.5. │  —  │照片、│台北縣泰│
  │    │      │駕照│2964  │    │    │26    │      │身分證│山鄉泰林│
  │    │      │    │      │    │    │      │      │字號  │路2段447│
  │    │      │    │      │    │    │      │      │      │號      │
  │    │      │    ├───┼──┼──┼───┼───┤      │        │
  │    │      │    │091539│和信│和信│94.5. │11998 │      │        │
  │    │      │    │2262  │    │樹林│26    │      │      │        │
  │    │      │    │      │    │中山│      │      │      │        │
  │    │      │    │      │    │特約│      │      │      │        │
  │    │      │    │      │    │服務│      │      │      │        │
  │    │      │    │      │    │中心│      │      │      │        │
  │    │      │    ├───┤    ├──┼───┼───┤      │        │
  │    │      │    │091539│    │同上│同上  │11895 │      │        │
  │    │      │    │2066  │    │    │      │      │      │        │
  │    │      │    ├───┤    ├──┼───┼───┤      │        │
  │    │      │    │091315│    │六六│94.6. │  —  │      │        │
  │    │      │    │5138  │    │屋通│30    │      │      │        │
  │    │      │    │      │    │訊  │      │      │      │        │
  │    │      │    ├───┤    ├──┼───┼───┤      │        │
  │    │      │    │091538│    │和信│94.6.2│  —  │      │        │
  │    │      │    │3677  │    │竹北│      │      │      │        │
  │    │      │    │      │    │中正│      │      │      │        │
  │    │      │    │      │    │特約│      │      │      │        │
  │    │      │    │      │    │服務│      │      │      │        │
  │    │      │    │      │    │中心│      │      │      │        │
  │    │      │    ├───┤    ├──┼───┼───┤      │        │
  │    │      │    │091538│    │和信│同上  │  —  │      │        │
  │    │      │    │3915  │    │新竹│      │      │      │        │
  │    │      │    │      │    │新豐│      │      │      │        │
  │    │      │    │      │    │特約│      │      │      │        │
  │    │      │    │      │    │服務│      │      │      │        │
  │    │      │    │      │    │中心│      │      │      │        │
  │    │      │    ├───┤    ├──┼───┼───┤      │        │
  │    │      │    │091320│    │楊梅│94.6.4│  —  │      │        │
  │    │      │    │0237  │    │利將│      │      │      │        │
  │    │      │    │      │    │通信│      │      │      │        │
  │    │      │    │      │    │工程│      │      │      │        │
  │    │      │    │      │    │有限│      │      │      │        │
  │    │      │    │      │    │公司│      │      │      │        │
  │    │      │    ├───┤    ├──┼───┼───┤      │        │
  │    │      │    │091377│    │桃園│94.7. │  —  │      │        │
  │    │      │    │1366  │    │平鎮│19    │      │      │        │
  │    │      │    │      │    │力天│      │      │      │        │
  │    │      │    │      │    │企業│      │      │      │        │
  │    │      │    │      │    │社  │      │      │      │        │
  ├──┼───┼──┼───┼──┼──┼───┼───┼───┼────┤
  │二五│邱韋倫│駕照│092665│遠傳│遠傳│93、94│  —  │照片、│台北縣蘆│
  │    │      │    │3410  │    │龍潭│年間某│      │身分證│洲市永平│
  │    │      │    │      │    │北龍│日    │      │字號  │街32巷33│
  │    │      │    │      │    │特約│      │      │      │弄13號4 │
  │    │      │    │      │    │服務│      │      │      │樓      │
  │    │      │    │      │    │中心│      │      │      │        │
  │    │      │    ├───┼──┼──┼───┼───┤      │        │
  │    │      │    │092590│和信│旭豐│94.4. │12963 │      │        │
  │    │      │    │3562  │    │通訊│23    │      │      │        │
  │    │      │    │      │    │行  │      │      │      │        │
  │    │      │    ├───┤    ├──┼───┼───┤      │        │
  │    │      │    │091565│    │全虹│94.4. │12418 │      │        │
  │    │      │    │0958  │    │龍潭│23    │      │      │        │
  │    │      │    │      │    │北龍│      │      │      │        │
  │    │      │    │      │    │店  │      │      │      │        │
  │    │      │    ├───┤    ├──┼───┼───┤      │        │
  │    │      │    │091376│    │和信│94.4. │  —  │      │        │
  │    │      │    │2268  │    │新竹│21    │      │      │        │
  │    │      │    │      │    │中正│      │      │      │        │
  │    │      │    │      │    │特約│      │      │      │        │
  │    │      │    │      │    │服務│      │      │      │        │
  │    │      │    │      │    │中心│      │      │      │        │
  │    │      │    ├───┤    ├──┼───┼───┤      │        │
  │    │      │    │092753│    │和信│同上  │  —  │      │        │
  │    │      │    │8536  │    │新竹│      │      │      │        │
  │    │      │    │      │    │風城│      │      │      │        │
  │    │      │    │      │    │特約│      │      │      │        │
  │    │      │    │      │    │服務│      │      │      │        │
  │    │      │    │      │    │中心│      │      │      │        │
  ├──┼───┼──┼───┼──┼──┼───┼───┼───┼────┤
  │二六│林家榮│機車│093112│遠傳│遠傳│93、94│  —  │照片、│屏東縣屏│
  │    │      │駕照│3342  │    │宇峰│年間某│      │出生年│東市復興│
  │    │      │    │      │    │通信│日    │      │份    │南路1段 │
  │    │      │    │      │    │行  │      │      │      │376巷103│
  │    │      │    │      │    │    │      │      │      │弄16號  │
  │    │      │    ├───┼──┼──┼───┼───┤      │        │
  │    │      │    │092782│和信│遠傳│94.4  │12836 │      │        │
  │    │      │    │7732  │    │平鎮│18    │      │      │        │
  │    │      │    │      │    │南盟│      │      │      │        │
  │    │      │    │      │    │特約│      │      │      │        │
  │    │      │    │      │    │服務│      │      │      │        │
  │    │      │    │      │    │中心│      │      │      │        │
  ├──┼───┼──┼───┼──┼──┼───┼───┼───┼────┤
  │二七│邱顯能│健保│091798│遠傳│鑫昇│94.6. │  —  │照片  │桃園縣蘆│
  │    │      │卡  │2973  │    │通信│25    │      │      │竹鄉大竹│
  │    │      │    │      │    │有限│      │      │      │圍170之1│
  │    │      │    │      │    │公司│      │      │      │號      │
  │    │      │    ├───┼──┼──┼───┼───┤      │        │
  │    │      │    │091587│和信│和信│94.6. │  —  │      │        │
  │    │      │    │1536  │    │汐止│24    │      │      │        │
  │    │      │    │      │    │忠孝│      │      │      │        │
  │    │      │    │      │    │特約│      │      │      │        │
  │    │      │    │      │    │服務│      │      │      │        │
  │    │      │    │      │    │中心│      │      │      │        │
  │    │      │    ├───┤    ├──┼───┼───┤      │        │
  │    │      │    │091573│    │同上│同上  │  —  │      │        │
  │    │      │    │6813  │    │    │      │      │      │        │
  ├──┼───┼──┼───┼──┼──┼───┼───┼───┼────┤
  │二八│蔡志皇│駕照│091691│遠傳│宇峰│94.6.7│  —  │照片、│台北縣五│
  │    │      │    │5180  │    │通信│      │      │身分證│股鄉蓬萊│
  │    │      │    │      │    │行  │      │      │字號  │路24號  │
  │    │      │    ├───┼──┼──┼───┼───┤      │        │
  │    │      │    │091511│和信│和信│94.6.8│  —  │      │        │
  │    │      │    │7591  │    │新竹│      │      │      │        │
  │    │      │    │      │    │湖口│      │      │      │        │
  │    │      │    │      │    │特約│      │      │      │        │
  │    │      │    │      │    │服務│      │      │      │        │
  │    │      │    │      │    │中心│      │      │      │        │
  │    │      │    ├───┤    ├──┼───┼───┤      │        │
  │    │      │    │091312│    │全虹│94.6.1│  —  │      │        │
  │    │      │    │2281  │    │新竹│      │      │      │        │
  │    │      │    │      │    │竹東│      │      │      │        │
  │    │      │    │      │    │店  │      │      │      │        │
  │    │      │    ├───┤    ├──┼───┼───┤      │        │
  │    │      │    │091528│    │和信│同上  │  —  │      │        │
  │    │      │    │7597  │    │新竹│      │      │      │        │
  │    │      │    │      │    │建功│      │      │      │        │
  │    │      │    │      │    │特約│      │      │      │        │
  │    │      │    │      │    │服務│      │      │      │        │
  │    │      │    │      │    │中心│      │      │      │        │
  ├──┼───┼──┼───┼──┼──┼───┼───┼───┼────┤
  │二九│劉崇藝│機車│091320│和信│ — │94.6.2│15500 │照片、│ 新竹縣 │
  │    │      │駕照│6637  │    │    │      │      │身分證│ 竹東鎮 │
  │    │      │    │      │    │    │      │      │字號  │ 林森路 │
  │    │      │    │      │    │    │      │      │      │ 41巷2號│
  │    │      │    │      │    │    │      │      │      │ 4樓    │
  │    │      │    ├───┤    ├──┼───┼───┤      │        │
  │    │      │    │093833│    │遠傳│94.6.1│14364 │      │        │
  │    │      │    │8975  │    │新竹│      │      │      │        │
  │    │      │    │      │    │竹科│      │      │      │        │
  │    │      │    │      │    │門市│      │      │      │        │
  │    │      │    ├───┤    ├──┼───┼───┤      │        │
  │    │      │    │091319│    │和信│94.5. │14426 │      │        │
  │    │      │    │9811  │    │中和│23    │      │      │        │
  │    │      │    │      │    │特約│      │      │      │        │
  │    │      │    │      │    │服務│      │      │      │        │
  │    │      │    │      │    │中心│      │      │      │        │
  │    │      │    ├───┤    ├──┼───┼───┤      │        │
  │    │      │    │091319│    │同上│同上  │14268 │      │        │
  │    │      │    │9158  │    │    │      │      │      │        │
  ├──┼───┼──┼───┼──┼──┼───┼───┼───┼────┤
  │三十│曾明勤│機車│093852│和信│和信│94.4. │14220 │照片  │台北縣新│
  │    │      │駕照│7796  │    │台北│27    │      │      │莊市中平│
  │    │      │    │      │    │公館│      │      │      │路377巷 │
  │    │      │    │      │    │特約│      │      │      │17弄2號8│
  │    │      │    │      │    │服務│      │      │      │樓      │
  │    │      │    │      │    │中心│      │      │      │        │
  ├──┼───┼──┼───┼──┼──┼───┼───┼───┼────┤
  │三一│楊家紳│駕照│092575│和信│遠傳│93、94│13885 │照片  │台北縣新│
  │    │      │    │3007  │    │台北│年間某│      │      │莊市新莊│
  │    │      │    │      │    │民權│日    │      │      │路101號 │
  │    │      │    │      │    │門市│      │      │      │        │
  │    │      │    │      │    │    │      │      │      │        │
  │    │      │    ├───┤    ├──┼───┼───┤      │        │
  │    │      │    │091372│    │三重│94.4. │12740 │      │        │
  │    │      │    │8996  │    │傳群│28    │      │      │        │
  │    │      │    │      │    │科技│      │      │      │        │
  │    │      │    │      │    │有限│      │      │      │        │
  │    │      │    │      │    │公司│      │      │      │        │
  ├──┼───┼──┼───┼──┼──┼───┼───┼───┼────┤
  │三二│張景富│機車│092595│和信│桃園│94.5. │19671 │照片、│台北縣三│
  │    │      │駕照│7733  │    │詮威│21    │      │身分證│重市自強│
  │    │      │    │      │    │通信│      │      │字號  │路2段84 │
  │    │      │    │      │    │實業│      │      │      │巷16號3 │
  │    │      │    │      │    │有限│      │      │      │樓      │
  │    │      │    │      │    │公司│      │      │      │        │
  │    │      │    ├───┤    ├──┼───┼───┤      │        │
  │    │      │    │092581│    │和信│94.6. │  —  │      │        │
  │    │      │    │9772  │    │竹北│13    │      │      │        │
  │    │      │    │      │    │中正│      │      │      │        │
  │    │      │    │      │    │特約│      │      │      │        │
  │    │      │    │      │    │服務│      │      │      │        │
  │    │      │    │      │    │中心│      │      │      │        │
  │    │      │    ├───┤    ├──┼───┼───┤      │        │
  │    │      │    │092509│    │同上│同上  │  —  │      │        │
  │    │      │    │7622  │    │    │      │      │      │        │
  ├──┼───┼──┼───┼──┼──┼───┼───┼───┼────┤
  │三三│鄭慶朝│健保│092735│和信│和信│94.5. │11115 │照片  │台北縣中│
  │    │      │卡  │5373  │    │永和│20    │      │      │和市安和│
  │    │      │    │      │    │得和│      │      │      │路71號5 │
  │    │      │    │      │    │特約│      │      │      │樓      │
  │    │      │    │      │    │服務│      │      │      │        │
  │    │      │    │      │    │中心│      │      │      │        │
  │    │      │    ├───┤    ├──┼───┼───┤      │        │
  │    │      │    │091370│    │永和│94.5. │11132 │      │        │
  │    │      │    │6093  │    │汎陞│20    │      │      │        │
  │    │      │    │      │    │通訊│      │      │      │        │
  │    │      │    │      │    │企業│      │      │      │        │
  │    │      │    │      │    │社  │      │      │      │        │
  ├──┼───┼──┼───┼──┼──┼───┼───┼───┼────┤
  │三四│何幸軒│駕照│092593│和信│台北│94.4. │14250 │照片、│ 桃園縣 │
  │    │      │    │0622  │    │明驛│11    │      │身分證│ 中壢市 │
  │    │      │    │      │    │有限│      │      │字號  │ 福華街 │
  │    │      │    │      │    │公司│      │      │      │ 10號   │
  ├──┼───┼──┼───┼──┼──┼───┼───┼───┼────┤
  │三五│陳禹安│機車│091502│和信│ — │94.1. │12555 │照片、│台北縣瑞│
  │    │      │駕照│6721  │    │    │16    │      │出生年│芳鎮員山│
  │    │      │    │      │    │    │      │      │份    │子路3號 │
  │    │      │    │      │    │    │      │      │      │之2七樓 │
  │    │      │    ├───┤    ├──┼───┼───┤      │        │
  │    │      │    │091502│    │ — │同上  │  —  │      │        │
  │    │      │    │6722  │    │    │      │      │      │        │
  ├──┼───┼──┼───┼──┼──┼───┼───┼───┼────┤
  │三六│依天行│機車│091371│和信│ — │94.4.1│552   │照片  │台北縣中│
  │    │      │駕照│7835  │    │    │      │      │      │和市中和│
  │    │      │    │      │    │    │      │      │      │路40巷3 │
  │    │      │    │      │    │    │      │      │      │之2號   │
  │    │      │    ├───┤    ├──┼───┼───┤      │        │
  │    │      │    │091375│    │ — │同上  │556   │      │        │
  │    │      │    │7305  │    │    │      │      │      │        │
  ├──┼───┼──┼───┼──┼──┼───┼───┼───┼────┤
  │三七│黃凱誼│機車│091373│和信│全虹│94.4. │  —  │照片、│台北市士│
  │    │      │駕照│5800  │    │楊梅│20    │      │身分證│林區忠誠│
  │    │      │    │      │    │大成│      │      │字號及│路2段140│
  │    │      │    │      │    │店  │      │      │出生年│巷15弄19│
  │    │      │    │      │    │    │      │      │份    │號      │
  │    │      │    ├───┤    ├──┼───┼───┤      │        │
  │    │      │    │092520│    │和信│94.4. │16855 │      │        │
  │    │      │    │0016  │    │台北│16    │      │      │        │
  │    │      │    │      │    │士林│      │      │      │        │
  │    │      │    │      │    │特約│      │      │      │        │
  │    │      │    │      │    │服務│      │      │      │        │
  │    │      │    │      │    │中心│      │      │      │        │
  ├──┼───┼──┼───┼──┼──┼───┼───┼───┼────┤
  │三八│施智偉│機車│092766│和信│遠傳│93、94│8189  │照片、│台北市重│
  │    │      │駕照│7615  │    │三重│年間某│      │身分證│慶北路3 │
  │    │      │    │      │    │門市│日    │      │字號  │段334巷 │
  │    │      │    │      │    │    │      │      │      │15弄3號4│
  │    │      │    │      │    │    │      │      │      │樓      │
  │    │      │    ├───┤    ├──┼───┼───┤      │        │
  │    │      │    │092773│    │同上│同上  │10587 │      │        │
  │    │      │    │7135  │    │    │      │      │      │        │
  │    │      │    ├───┤    ├──┼───┼───┤      │        │
  │    │      │    │093886│    │遠傳│94.3. │22907 │      │        │
  │    │      │    │7782  │    │台北│27    │      │      │        │
  │    │      │    │      │    │民生│      │      │      │        │
  │    │      │    │      │    │門市│      │      │      │        │
  │    │      │    ├───┤    ├──┼───┼───┤      │        │
  │    │      │    │093886│    │同上│同上  │23211 │      │        │
  │    │      │    │7970  │    │    │      │      │      │        │
  │    │      │    ├───┤    ├──┼───┼───┤      │        │
  │    │      │    │091578│    │遠傳│94.4.8│12770 │      │        │
  │    │      │    │3327  │    │桃園│      │      │      │        │
  │    │      │    │      │    │門市│      │      │      │        │
  │    │      │    ├───┤    ├──┼───┼───┤      │        │
  │    │      │    │093832│    │同上│同上  │13006 │      │        │
  │    │      │    │1573  │    │    │      │      │      │        │
  ├──┼───┼──┼───┼──┼──┼───┼───┼───┼────┤
  │三九│羅偉  │駕照│092528│和信│遠傳│94.3. │4454  │照片、│台北縣新│
  │    │      │    │8513  │    │台北│17    │      │身分證│店市力行│
  │    │      │    │      │    │八德│      │      │字號及│路88號  │
  │    │      │    │      │    │門市│      │      │出生年│        │
  │    │      │    │      │    │    │      │      │份    │        │
  │    │      │    ├───┤    ├──┼───┼───┤      │        │
  │    │      │    │092536│    │同上│同上  │4270  │      │        │
  │    │      │    │2332  │    │    │      │      │      │        │
  ├──┼───┼──┼───┼──┼──┼───┼───┼───┼────┤
  │四十│陳國山│機車│091301│和信│台北│93、94│  —  │照片、│台北縣新│
  │    │      │駕照│9995  │    │縣勁│年間某│      │身分證│莊市泰安│
  │    │      │    │      │    │迪通│日    │      │字號  │街18號  │
  │    │      │    │      │    │信百│      │      │      │        │
  │    │      │    │      │    │貨行│      │      │      │        │
  │    │      │    ├───┤    ├──┼───┼───┤      │        │
  │    │      │    │091385│    │和信│94.7. │  —  │      │        │
  │    │      │    │7878  │    │中壢│16    │      │      │        │
  │    │      │    │      │    │中正│      │      │      │        │
  │    │      │    │      │    │特約│      │      │      │        │
  │    │      │    │      │    │服務│      │      │      │        │
  │    │      │    │      │    │中心│      │      │      │        │
  │    │      │    ├───┤    ├──┼───┼───┤      │        │
  │    │      │    │091372│    │和信│94.7. │  —  │      │        │
  │    │      │    │0691  │    │桃園│12    │      │      │        │
  │    │      │    │      │    │大有│      │      │      │        │
  │    │      │    │      │    │特約│      │      │      │        │
  │    │      │    │      │    │服務│      │      │      │        │
  │    │      │    │      │    │中心│      │      │      │        │
  │    │      │    ├───┤    ├──┼───┼───┤      │        │
  │    │      │    │091586│    │台北│94.7. │  —  │      │        │
  │    │      │    │5736  │    │縣旻│10    │      │      │        │
  │    │      │    │      │    │祐通│      │      │      │        │
  │    │      │    │      │    │訊行│      │      │      │        │
  │    │      │    ├───┤    ├──┼───┼───┤      │        │
  │    │      │    │091332│    │全虹│94.7. │  —  │      │        │
  │    │      │    │2395  │    │林口│14    │      │      │        │
  │    │      │    │      │    │店  │      │      │      │        │
  ├──┼───┼──┼───┼──┼──┼───┼───┼───┼────┤
  │四一│田良作│駕照│092579│和信│震旦│94.7.4│  —  │照片、│ 高雄市 │
  │    │      │    │3701  │    │樹林│      │      │身分證│ 前鎮區 │
  │    │      │    │      │    │中山│      │      │字號及│ 中平路 │
  │    │      │    │      │    │店  │      │      │出生年│ 132 號 │
  │    │      │    │      │    │    │      │      │份    │        │
  │    │      │    ├───┤    ├──┼───┼───┤      │        │
  │    │      │    │092585│    │全虹│94.7. │  —  │      │        │
  │    │      │    │3335  │    │三重│13    │      │      │        │
  │    │      │    │      │    │五華│      │      │      │        │
  │    │      │    │      │    │店  │      │      │      │        │
  ├──┼───┼──┼───┼──┼──┼───┼───┼───┼────┤
  │四二│郭治隆│機車│091578│和信│和信│94.6. │  —  │照片、│台北市羅│
  │    │      │駕照│7203  │    │竹北│13    │      │身分證│斯福路4 │
  │    │      │    │      │    │中正│      │      │字號  │段119巷 │
  │    │      │    │      │    │特約│      │      │      │60弄22之│
  │    │      │    │      │    │服務│      │      │      │1號     │
  │    │      │    │      │    │中心│      │      │      │        │
  │    │      │    ├───┤    ├──┼───┼───┤      │        │
  │    │      │    │091575│    │同上│同上  │  —  │      │        │
  │    │      │    │9021  │    │    │      │      │      │        │
  │    │      │    ├───┤    ├──┼───┼───┤      │        │
  │    │      │    │093877│    │和信│94.7. │  —  │      │        │
  │    │      │    │8379  │    │新莊│11    │      │      │        │
  │    │      │    │      │    │中港│      │      │      │        │
  │    │      │    │      │    │特約│      │      │      │        │
  │    │      │    │      │    │服務│      │      │      │        │
  │    │      │    │      │    │中心│      │      │      │        │
  ├──┼───┼──┼───┼──┼──┼───┼───┼───┼────┤
  │四三│王璿泰│駕照│091560│和信│新店│93、94│  —  │照片、│台北縣樹│
  │    │      │    │7966  │    │昇紘│年間某│      │身分證│林市保安│
  │    │      │    │      │    │通訊│日    │      │字號  │街2段337│
  │    │      │    │      │    │行  │      │      │      │巷75號6 │
  │    │      │    │      │    │    │      │      │      │樓      │
  │    │      │    ├───┤    ├──┼───┼───┤      │        │
  │    │      │    │093893│    │台北│94.7.9│  —  │      │        │
  │    │      │    │5926  │    │明驛│      │      │      │        │
  │    │      │    │      │    │有限│      │      │      │        │
  │    │      │    │      │    │公司│      │      │      │        │
  ├──┼───┼──┼───┼──┼──┼───┼───┼───┼────┤
  │四四│潘崇宗│機車│091359│和信│和信│94.6. │  —  │照片  │彰化縣社│
  │    │      │駕照│3036  │    │桃園│21    │      │      │頭鄉員集│
  │    │      │    │      │    │大園│      │      │      │路2段223│
  │    │      │    │      │    │特約│      │      │      │號      │
  │    │      │    │      │    │服務│      │      │      │        │
  │    │      │    │      │    │中心│      │      │      │        │
  ├──┼───┼──┼───┼──┼──┼───┼───┼───┼────┤
  │四五│周鴻展│駕照│091511│和信│和信│94.6.9│  —  │照片、│台北縣樹│
  │    │      │    │0306  │    │樹林│      │      │身分證│林市太平│
  │    │      │    │      │    │大安│      │      │字號  │路87之1 │
  │    │      │    │      │    │特約│      │      │      │號      │
  │    │      │    │      │    │服務│      │      │      │        │
  │    │      │    │      │    │中心│      │      │      │        │
  │    │      │    ├───┤    ├──┼───┼───┤      │        │
  │    │      │    │091322│    │全虹│同上  │  —  │      │        │
  │    │      │    │8951  │    │土城│      │      │      │        │
  │    │      │    │      │    │中央│      │      │      │        │
  │    │      │    │      │    │二店│      │      │      │        │
  │    │      │    ├───┤    ├──┼───┼───┤      │        │
  │    │      │    │091500│    │和信│94.8.6│  —  │      │        │
  │    │      │    │7093  │    │龜山│      │      │      │        │
  │    │      │    │      │    │迴龍│      │      │      │        │
  │    │      │    │      │    │特約│      │      │      │        │
  │    │      │    │      │    │服務│      │      │      │        │
  │    │      │    │      │    │中心│      │      │      │        │
  ├──┼───┼──┼───┼──┼──┼───┼───┼───┼────┤
  │四六│詹俊德│汽車│091503│和信│和信│94.8.9│  —  │照片  │台北縣新│
  │    │      │駕照│5592  │    │蘆竹│      │      │      │店市北宜│
  │    │      │    │      │    │中正│      │      │      │路1段123│
  │    │      │    │      │    │特約│      │      │      │之5號3樓│
  │    │      │    │      │    │服務│      │      │      │        │
  │    │      │    │      │    │中心│      │      │      │        │
  ├──┼───┼──┼───┼──┼──┼───┼───┼───┼────┤
  │四七│李佳銘│駕照│091335│和信│桃園│94.8. │  —  │照片  │桃園縣平│
  │    │      │    │1713  │    │市長│12    │      │      │鎮市合作│
  │    │      │    │      │    │鴻通│      │      │      │街11巷5 │
  │    │      │    │      │    │信有│      │      │      │弄1號   │
  │    │      │    │      │    │限公│      │      │      │        │
  │    │      │    │      │    │司  │      │      │      │        │
  ├──┼───┼──┼───┼──┼──┼───┼───┼───┼────┤
  │四八│邱國元│駕照│092793│和信│和信│94.7.3│  —  │照片  │桃園縣龜│
  │    │      │    │8530  │    │中和│      │      │      │山鄉山鶯│
  │    │      │    │      │    │中山│      │      │      │路1巷28 │
  │    │      │    │      │    │特約│      │      │      │號      │
  │    │      │    │      │    │服務│      │      │      │        │
  │    │      │    │      │    │中心│      │      │      │        │
  └──┴───┴──┴───┴──┴──┴───┴───┴───┴────┘
 附表二：（胡時菖部分）
  ┌──┬───┬──┬───┬──┬──┬───┬───┬───┬────┐
  │編號│遭冒名│第二│申辦之│被害│被害│申辦日│盜打金│被害人│被害人戶│
  │    │之被害│證件│門號  │電信│通訊│期    │額    │證件遭│籍地址  │
  │    │人    │    │      │公司│行  │      │      │變造部│        │
  │    │      │    │      │    │    │      │      │分    │        │
  ├──┼───┼──┼───┼──┼──┼───┼───┼───┼────┤
  │ 一 │龐浩中│機車│093544│台灣│震旦│94.6.5│  —  │照片、│台北縣永│
  │    │      │駕照│0233  │大哥│六十│      │      │身分證│和市環河│
  │    │      │    │      │大  │一營│      │      │字號  │東路2段 │
  │    │      │    │      │    │業所│      │      │      │56號4樓 │
  │    │      │    ├───┤    ├──┼───┼───┤      │之1     │
  │    │      │    │093500│    │台灣│94.5. │  —  │      │        │
  │    │      │    │5484  │    │電店│15    │      │      │        │
  │    │      │    │      │    │中壢│      │      │      │        │
  │    │      │    │      │    │元化│      │      │      │        │
  │    │      │    │      │    │特約│      │      │      │        │
  │    │      │    │      │    │服務│      │      │      │        │
  │    │      │    │      │    │中心│      │      │      │        │
  │    │      │    ├───┼──┼──┼───┼───┤      │        │
  │    │      │    │093072│遠傳│台北│94年間│5500  │      │        │
  │    │      │    │5579  │    │展揚│某日  │      │      │        │
  │    │      │    │      │    │通訊│      │      │      │        │
  │    │      │    │      │    │器材│      │      │      │        │
  │    │      │    │      │    │行  │      │      │      │        │
  │    │      │    ├───┤    ├──┼───┼───┤      │        │
  │    │      │    │093689│    │遠傳│同上  │  —  │      │        │
  │    │      │    │1050  │    │電信│      │      │      │        │
  │    │      │    │      │    │桃園│      │      │      │        │
  │    │      │    │      │    │龍潭│      │      │      │        │
  │    │      │    │      │    │特約│      │      │      │        │
  │    │      │    │      │    │服務│      │      │      │        │
  │    │      │    │      │    │中心│      │      │      │        │
  │    │      │    ├───┼──┼──┼───┼───┤      │        │
  │    │      │    │093604│    │遠傳│94.5. │  —  │      │        │
  │    │      │    │5923  │    │電信│30    │      │      │        │
  │    │      │    │      │    │永和│      │      │      │        │
  │    │      │    │      │    │得和│      │      │      │        │
  │    │      │    │      │    │特約│      │      │      │        │
  │    │      │    │      │    │服務│      │      │      │        │
  │    │      │    │      │    │中心│      │      │      │        │
  │    │      │    ├───┼──┼──┼───┼───┤      │        │
  │    │      │    │093836│和信│傳凌│九十四│  —  │      │        │
  │    │      │    │0273  │    │台北│年間某│      │      │        │
  │    │      │    │      │    │三峽│日    │      │      │        │
  │    │      │    │      │    │民生│      │      │      │        │
  │    │      │    │      │    │店  │      │      │      │        │
  │    │      │    ├───┤    ├──┼───┼───┤      │        │
  │    │      │    │092516│    │和信│94.5. │13072 │      │        │
  │    │      │    │5237  │    │中壢│15    │      │      │        │
  │    │      │    │      │    │南區│      │      │      │        │
  │    │      │    │      │    │特約│      │      │      │        │
  │    │      │    │      │    │服務│      │      │      │        │
  │    │      │    │      │    │中心│      │      │      │        │
  │    │      │    ├───┤    ├──┼───┼───┤      │        │
  │    │      │    │091375│    │ — │94.6.3│  —  │      │        │
  │    │      │    │1926  │    │    │      │      │      │        │
  │    │      │    ├───┤    ├──┼───┼───┤      │        │
  │    │      │    │092733│    │和信│94.5. │  —  │      │        │
  │    │      │    │9772  │    │中壢│30    │      │      │        │
  │    │      │    │      │    │南區│      │      │      │        │
  │    │      │    │      │    │特約│      │      │      │        │
  │    │      │    │      │    │服務│      │      │      │        │
  │    │      │    │      │    │中心│      │      │      │        │
  │    │      │    ├───┤    ├──┼───┼───┤      │        │
  │    │      │    │091311│    │震旦│94.6.5│  —  │      │        │
  │    │      │    │0709  │    │中和│      │      │      │        │
  │    │      │    │      │    │員山│      │      │      │        │
  │    │      │    │      │    │店  │      │      │      │        │
  │    │      │    ├───┤    ├──┼───┼───┤      │        │
  │    │      │    │093823│    │和信│94.6. │      │      │        │
  │    │      │    │3386  │    │桃園│18    │  —  │      │        │
  │    │      │    │      │    │龍潭│      │      │      │        │
  │    │      │    │      │    │特約│      │      │      │        │
  │    │      │    │      │    │服務│      │      │      │        │
  │    │      │    │      │    │中心│      │      │      │        │
  ├──┼───┼──┼───┼──┼──┼───┼───┼───┼────┤
  │ 二 │陳厚安│機車│095578│遠傳│遠傳│94.5  │  —  │照片、│宜蘭縣礁│
  │    │      │駕照│9045  │    │中和│12    │      │身分證│溪鄉玉石│
  │    │      │    │      │    │南勢│      │      │字號  │路89號之│
  │    │      │    │      │    │角特│      │      │      │13      │
  │    │      │    │      │    │約服│      │      │      │        │
  │    │      │    │      │    │務中│      │      │      │        │
  │    │      │    │      │    │心  │      │      │      │        │
  │    │      │    ├───┼──┼──┼───┼───┤      │        │
  │    │      │    │091511│和信│和信│94.5. │16562 │      │        │
  │    │      │    │0701  │    │台北│20    │      │      │        │
  │    │      │    │      │    │林森│      │      │      │        │
  │    │      │    │      │    │特約│      │      │      │        │
  │    │      │    │      │    │服務│      │      │      │        │
  │    │      │    │      │    │中心│      │      │      │        │
  │    │      │    ├───┤    ├──┼───┼───┤      │        │
  │    │      │    │091595│    │中壢│94.5. │  —  │      │        │
  │    │      │    │0563  │    │凱強│14    │      │      │        │
  │    │      │    │      │    │通訊│      │      │      │        │
  │    │      │    │      │    │延平│      │      │      │        │
  │    │      │    │      │    │店  │      │      │      │        │
  │    │      │    ├───┤    ├──┼───┼───┤      │        │
  │    │      │    │092560│    │全虹│94.5. │  —  │      │        │
  │    │      │    │7793  │    │承德│20    │      │      │        │
  │    │      │    │      │    │店  │      │      │      │        │
  ├──┼───┼──┼───┼──┼──┼───┼───┼───┼────┤
  │ 三 │周仁鵬│駕照│091616│遠傳│遠傳│94.6. │  —  │照片  │台北市汀│
  │    │      │    │4722  │    │台北│28    │      │      │洲路2段 │
  │    │      │    │      │    │通化│      │      │      │255巷12 │
  │    │      │    │      │    │特約│      │      │      │弄1號   │
  │    │      │    │      │    │服務│      │      │      │        │
  │    │      │    │      │    │中心│      │      │      │        │
  ├──┼───┼──┼───┼──┼──┼───┼───┼───┼────┤
  │ 四 │曾明勤│機車│091797│遠傳│遠傳│94.4. │  —  │同徐子│同徐子賓│
  │    │      │駕照│5685  │    │台北│27    │      │賓部分│部分附表│
  │    │      │    │      │    │公館│      │      │附表編│編號三十│
  │    │      │    │      │    │特約│      │      │號三十│        │
  │    │      │    │      │    │服務│      │      │      │        │
  │    │      │    │      │    │中心│      │      │      │        │
  ├──┼───┼──┼───┼──┼──┼───┼───┼───┼────┤
  │ 五 │劉韋成│駕照│093826│和信│和信│94.7. │  —  │照片、│台北縣板│
  │    │      │    │5397  │    │中壢│24    │      │身分證│橋市南雅│
  │    │      │    │      │    │南區│      │      │字號  │西路1段7│
  │    │      │    │      │    │特約│      │      │      │巷5號5樓│
  │    │      │    │      │    │服務│      │      │      │        │
  │    │      │    │      │    │中心│      │      │      │        │
  ├──┼───┼──┼───┼──┼──┼───┼───┼───┼────┤
  │ 六 │李嘉祥│機車│093938│台灣│震旦│94.4. │  —  │同徐子│同徐子賓│
  │    │      │駕照│3802  │大哥│台北│15    │      │賓部分│部分附表│
  │    │      │    │      │大  │民族│      │      │附表編│編號五  │
  │    │      │    │      │    │店  │      │      │號五  │        │
  │    │      │    ├───┼──┼──┼───┼───┤      │        │
  │    │      │    │092517│和信│ — │94.4. │39629 │      │        │
  │    │      │    │2922  │    │    │16    │      │      │        │
  │    │      │    ├───┤    ├──┼───┼───┤      │        │
  │    │      │    │091562│    │台北│94.4. │  —  │      │        │
  │    │      │    │9226  │    │上方│15    │      │      │        │
  │    │      │    │      │    │通信│      │      │      │        │
  │    │      │    │      │    │量販│      │      │      │        │
  │    │      │    │      │    │百貨│      │      │      │        │
  ├──┼───┼──┼───┼──┼──┼───┼───┼───┼────┤
  │ 七 │張貞中│駕照│091503│和信│和信│94年間│13344 │照片、│台北縣三│
  │    │      │    │8300  │    │中壢│某日  │      │出生年│重市三寧│
  │    │      │    │      │    │店  │      │      │份    │街六號  │
  │    │      │    ├───┤    ├──┼───┼───┤      │        │
  │    │      │    │091503│    │同上│94.4. │13298 │      │        │
  │    │      │    │8722  │    │    │25    │      │      │        │
  ├──┼───┼──┼───┼──┼──┼───┼───┼───┼────┤
  │ 八 │汪誌紋│駕照│092726│和信│和信│94.7.8│  —  │照片  │台東縣台│
  │    │      │    │9656  │    │新竹│      │      │      │東市衡陽│
  │    │      │    │      │    │中正│      │      │      │街128巷 │
  │    │      │    │      │    │特約│      │      │      │20號    │
  │    │      │    │      │    │服務│      │      │      │        │
  │    │      │    │      │    │中心│      │      │      │        │
  └──┴───┴──┴───┴──┴──┴───┴───┴───┴────┘
 附表三：（廖志清部分）
  ┌──┬───┬──┬───┬──┬──┬───┬───┬───┬────┐
  │編號│遭冒名│第二│申辦之│被害│被害│申辦日│盜打金│被害人│被害人戶│
  │    │之被害│證件│門號  │電信│通訊│期    │額    │證件遭│籍地址  │
  │    │人    │    │      │公司│行  │      │      │變造部│        │
  │    │      │    │      │    │    │      │      │分    │        │
  ├──┼───┼──┼───┼──┼──┼───┼───┼───┼────┤
  │ 一 │陳禹安│機車│093937│台灣│台灣│94.1. │  —  │照片、│同徐子賓│
  │    │      │駕照│6398  │大哥│電店│14    │      │身分證│部分附表│
  │    │      │    │      │大  │大安│      │      │字號及│編號三五│
  │    │      │    │      │    │光華│      │      │出生年│        │
  │    │      │    │      │    │特約│      │      │份（同│        │
  │    │      │    │      │    │服務│      │      │徐子賓│        │
  │    │      │    │      │    │中心│      │      │部分附│        │
  │    │      │    │      │    │    │      │      │表編號│        │
  │    │      │    ├───┤    ├──┼───┼───┤三五）│        │
  │    │      │    │093955│    │台灣│94.1. │  —  │      │        │
  │    │      │    │0790  │    │電店│25    │      │      │        │
  │    │      │    │      │    │新店│      │      │      │        │
  │    │      │    │      │    │民泰│      │      │      │        │
  │    │      │    │      │    │特約│      │      │      │        │
  │    │      │    │      │    │服務│      │      │      │        │
  │    │      │    │      │    │中心│      │      │      │        │
  │    │      │    ├───┤    ├──┼───┼───┤      │        │
  │    │      │    │093519│    │基隆│94.1. │      │      │        │
  │    │      │    │9531  │    │合記│22    │  —  │      │        │
  │    │      │    │      │    │通信│      │      │      │        │
  │    │      │    │      │    │行  │      │      │      │        │
  │    │      │    ├───┼──┼──┼───┼───┤      │        │
  │    │      │    │091758│遠傳│ — │94.1. │  —  │      │        │
  │    │      │    │1773  │    │    │23    │      │      │        │
  │    │      │    ├───┤    ├──┼───┼───┤      │        │
  │    │      │    │095579│    │六六│94.1. │  —  │      │        │
  │    │      │    │3916  │    │屋通│14    │      │      │        │
  │    │      │    │      │    │訊  │      │      │      │        │
  │    │      │    ├───┤    ├──┼───┼───┤      │        │
  │    │      │    │095502│    │遠傳│94.1. │5500  │      │        │
  │    │      │    │4080  │    │台北│25    │      │      │        │
  │    │      │    │      │    │民生│      │      │      │        │
  │    │      │    │      │    │特約│      │      │      │        │
  │    │      │    │      │    │服務│      │      │      │        │
  │    │      │    │      │    │中心│      │      │      │        │
  │    │      │    ├───┤    ├──┼───┼───┤      │        │
  │    │      │    │091681│    │台北│94.1. │15923 │      │        │
  │    │      │    │4831  │    │縣永│20    │      │      │        │
  │    │      │    │      │    │畇有│      │      │      │        │
  │    │      │    │      │    │限公│      │      │      │        │
  │    │      │    │      │    │司  │      │      │      │        │
  │    │      │    ├───┤    ├──┼───┼───┤      │        │
  │    │      │    │091609│    │遠傳│94年間│20133 │      │        │
  │    │      │    │7663  │    │新莊│某日  │      │      │        │
  │    │      │    │      │    │中正│      │      │      │        │
  │    │      │    │      │    │特約│      │      │      │        │
  │    │      │    │      │    │服務│      │      │      │        │
  │    │      │    │      │    │中心│      │      │      │        │
  │    │      │    ├───┤    ├──┼───┼───┤      │        │
  │    │      │    │095537│    │遠傳│94.1. │4500  │      │        │
  │    │      │    │6116  │    │台北│26    │      │      │        │
  │    │      │    │      │    │長春│      │      │      │        │
  │    │      │    │      │    │特約│      │      │      │        │
  │    │      │    │      │    │服務│      │      │      │        │
  │    │      │    │      │    │中心│      │      │      │        │
  │    │      │    ├───┼──┼──┼───┼───┤      │        │
  │    │      │    │091501│和信│和信│94.1. │  —  │      │        │
  │    │      │    │7762  │    │台北│26    │      │      │        │
  │    │      │    │      │    │旗艦│      │      │      │        │
  │    │      │    │      │    │店  │      │      │      │        │
  │    │      │    ├───┤    ├──┼───┼───┤      │        │
  │    │      │    │091501│    │同上│同上  │  —  │      │        │
  │    │      │    │7763  │    │    │      │      │      │        │
  │    │      │    ├───┤    ├──┼───┼───┤      │        │
  │    │      │    │092503│    │和信│94.1. │11028 │      │        │
  │    │      │    │9675  │    │新店│20    │      │      │        │
  │    │      │    │      │    │北新│      │      │      │        │
  │    │      │    │      │    │特約│      │      │      │        │
  │    │      │    │      │    │服務│      │      │      │        │
  │    │      │    │      │    │中心│      │      │      │        │
  │    │      │    ├───┤    ├──┼───┼───┤      │        │
  │    │      │    │092521│    │同上│同上  │11025 │      │        │
  │    │      │    │2936  │    │    │      │      │      │        │
  │    │      │    ├───┤    ├──┼───┼───┤      │        │
  │    │      │    │091589│    │六六│94.1. │  —  │      │        │
  │    │      │    │3077  │    │屋通│19    │      │      │        │
  │    │      │    │      │    │訊  │      │      │      │        │
  │    │      │    ├───┤    ├──┼───┼───┤      │        │
  │    │      │    │093886│    │同上│94.1. │  —  │      │        │
  │    │      │    │1818  │    │    │18    │      │      │        │
  ├──┼───┼──┼───┼──┼──┼───┼───┼───┼────┤
  │ 二 │鄭文福│駕照│095504│遠傳│遠傳│93、94│  —  │照片、│同謝文成│
  │    │      │    │2018  │    │汐止│年間某│      │身分證│部分附表│
  │    │      │    │      │    │大同│日    │      │字號（│編號十八│
  │    │      │    │      │    │特約│      │      │同謝文│        │
  │    │      │    │      │    │服務│      │      │成部分│        │
  │    │      │    │      │    │中心│      │      │附表編│        │
  │    │      │    │      │    │    │      │      │號十八│        │
  │    │      │    ├───┤    ├──┼───┼───┤）    │        │
  │    │      │    │091764│    │全虹│94.4.3│19569 │      │        │
  │    │      │    │5901  │    │城中│      │      │      │        │
  │    │      │    │      │    │店  │      │      │      │        │
  │    │      │    ├───┼──┼──┼───┼───┤      │        │
  │    │      │    │091531│和信│淡水│93、94│  —  │      │        │
  │    │      │    │5291  │    │成峰│年間某│      │      │        │
  │    │      │    │      │    │通訊│日    │      │      │        │
  │    │      │    │      │    │器材│      │      │      │        │
  │    │      │    │      │    │行  │      │      │      │        │
  │    │      │    ├───┤    ├──┼───┼───┤      │        │
  │    │      │    │091531│    │同上│94.4.3│  —  │      │        │
  │    │      │    │9150  │    │    │      │      │      │        │
  │    │      │    ├───┤    ├──┼───┼───┤      │        │
  │    │      │    │091356│    │台北│94.4. │  —  │      │        │
  │    │      │    │0129  │    │縣正│20    │      │      │        │
  │    │      │    │      │    │昌通│      │      │      │        │
  │    │      │    │      │    │信行│      │      │      │        │
  │    │      │    ├───┤    ├──┼───┼───┤      │        │
  │    │      │    │091589│    │同上│同上  │  —  │      │        │
  │    │      │    │9365  │    │    │      │      │      │        │
  │    │      │    ├───┤    ├──┼───┼───┤      │        │
  │    │      │    │091312│    │和信│93、94│20915 │      │        │
  │    │      │    │3570  │    │中和│年間某│      │      │        │
  │    │      │    │      │    │南勢│日    │      │      │        │
  │    │      │    │      │    │角特│      │      │      │        │
  │    │      │    │      │    │約服│      │      │      │        │
  │    │      │    │      │    │務中│      │      │      │        │
  │    │      │    │      │    │心  │      │      │      │        │
  │    │      │    ├───┤    ├──┼───┼───┤      │        │
  │    │      │    │091312│    │同上│94.4.2│19382 │      │        │
  │    │      │    │3981  │    │    │      │      │      │        │
  ├──┼───┼──┼───┼──┼──┼───┼───┼───┼────┤
  │ 三 │陳威羽│機車│092000│台灣│震旦│94.5. │  —  │同徐子│同徐子賓│
  │    │      │駕照│6083  │大哥│通訊│15    │      │賓部分│部分附表│
  │    │      │    │      │大  │中壢│      │      │附表編│編號八  │
  │    │      │    │      │    │新生│      │      │號八  │        │
  │    │      │    │      │    │店  │      │      │      │        │
  │    │      │    ├───┼──┼──┼───┼───┤      │        │
  │    │      │    │093074│遠傳│遠傳│93、94│  —  │      │        │
  │    │      │    │7670  │    │中壢│年間某│      │      │        │
  │    │      │    │      │    │特約│日    │      │      │        │
  │    │      │    │      │    │服務│      │      │      │        │
  │    │      │    │      │    │中心│      │      │      │        │
  │    │      │    ├───┤    ├──┼───┼───┤      │        │
  │    │      │    │093085│    │遠傳│同上  │11324 │      │        │
  │    │      │    │0056  │    │新店│      │      │      │        │
  │    │      │    │      │    │安康│      │      │      │        │
  │    │      │    │      │    │特約│      │      │      │        │
  │    │      │    │      │    │服務│      │      │      │        │
  │    │      │    │      │    │中心│      │      │      │        │
  │    │      │    ├───┼──┼──┼───┼───┤      │        │
  │    │      │    │091510│和信│和信│94.5.6│  —  │      │        │
  │    │      │    │7179  │    │中壢│      │      │      │        │
  │    │      │    │      │    │中正│      │      │      │        │
  │    │      │    │      │    │特約│      │      │      │        │
  │    │      │    │      │    │服務│      │      │      │        │
  │    │      │    │      │    │中心│      │      │      │        │
  │    │      │    ├───┤    ├──┼───┼───┤      │        │
  │    │      │    │092502│    │和信│94.5. │17412 │      │        │
  │    │      │    │7708  │    │桃園│14    │      │      │        │
  │    │      │    │      │    │大園│      │      │      │        │
  │    │      │    │      │    │特約│      │      │      │        │
  │    │      │    │      │    │服務│      │      │      │        │
  │    │      │    │      │    │中心│      │      │      │        │
  │    │      │    ├───┤    ├──┼───┼───┤      │        │
  │    │      │    │092503│    │中壢│94.5. │12355 │      │        │
  │    │      │    │9126  │    │廣德│15    │      │      │        │
  │    │      │    │      │    │國際│      │      │      │        │
  │    │      │    │      │    │科技│      │      │      │        │
  │    │      │    │      │    │股份│      │      │      │        │
  │    │      │    │      │    │有限│      │      │      │        │
  │    │      │    │      │    │公司│      │      │      │        │
  ├──┼───┼──┼───┼──┼──┼───┼───┼───┼────┤
  │ 四 │邱崇宏│機車│095508│遠傳│桃園│93、94│  —  │照片、│基隆市中│
  │    │      │駕照│1532  │    │信宇│年間某│      │身分證│山區中山│
  │    │      │    │      │    │通信│日    │      │字號  │二路1巷 │
  │    │      │    │      │    │社  │      │      │      │19號    │
  │    │      │    ├───┤    ├──┼───┼───┤      │        │
  │    │      │    │095575│    │台北│同上  │21416 │      │        │
  │    │      │    │0407  │    │展揚│      │      │      │        │
  │    │      │    │      │    │通訊│      │      │      │        │
  │    │      │    │      │    │器材│      │      │      │        │
  │    │      │    │      │    │行  │      │      │      │        │
  │    │      │    ├───┼──┼──┼───┼───┤      │        │
  │    │      │    │092570│和信│和信│94.5.4│  —  │      │        │
  │    │      │    │2373  │    │中壢│      │      │      │        │
  │    │      │    │      │    │中正│      │      │      │        │
  │    │      │    │      │    │特約│      │      │      │        │
  │    │      │    │      │    │服務│      │      │      │        │
  │    │      │    │      │    │中心│      │      │      │        │
  │    │      │    ├───┤    ├──┼───┼───┤      │        │
  │    │      │    │092580│    │同上│同上  │  —  │      │        │
  │    │      │    │9903  │    │    │      │      │      │        │
  │    │      │    ├───┤    ├──┼───┼───┤      │        │
  │    │      │    │091531│    │台北│93、94│16908 │      │        │
  │    │      │    │2552  │    │展揚│年間某│      │      │        │
  │    │      │    │      │    │通訊│日    │      │      │        │
  │    │      │    │      │    │器材│      │      │      │        │
  │    │      │    │      │    │行  │      │      │      │        │
  │    │      │    ├───┤    ├──┼───┼───┤      │        │
  │    │      │    │091576│    │和信│同上  │  —  │      │        │
  │    │      │    │1835  │    │蘆竹│      │      │      │        │
  │    │      │    │      │    │中正│      │      │      │        │
  │    │      │    │      │    │特約│      │      │      │        │
  │    │      │    │      │    │服務│      │      │      │        │
  │    │      │    │      │    │中心│      │      │      │        │
  ├──┼───┼──┼───┼──┼──┼───┼───┼───┼────┤
  │ 五 │廖河南│機車│093526│台灣│震旦│94.5.5│  —  │照片、│同徐子賓│
  │    │      │駕照│9920  │大哥│中和│      │      │身分證│部分附表│
  │    │      │    │      │大  │中山│      │      │字號、│編號二  │
  │    │      │    │      │    │店  │      │      │出生年│        │
  │    │      │    │      │    │    │      │      │份（同│        │
  │    │      │    │      │    │    │      │      │徐子賓│        │
  │    │      │    │      │    │    │      │      │部分附│        │
  │    │      │    │      │    │    │      │      │表編號│        │
  │    │      │    │      │    │    │      │      │二）  │        │
  │    │      │    ├───┼──┼──┼───┼───┤      │        │
  │    │      │    │091671│遠傳│台北│94.5.5│17699 │      │        │
  │    │      │    │0306  │    │縣航│      │      │      │        │
  │    │      │    │      │    │太通│      │      │      │        │
  │    │      │    │      │    │信事│      │      │      │        │
  │    │      │    │      │    │業有│      │      │      │        │
  │    │      │    │      │    │限公│      │      │      │        │
  │    │      │    │      │    │司  │      │      │      │        │
  │    │      │    ├───┤    ├──┼───┼───┤      │        │
  │    │      │    │091788│    │桃園│94.5. │  —  │      │        │
  │    │      │    │0134  │    │振夆│14    │      │      │        │
  │    │      │    │      │    │企業│      │      │      │        │
  │    │      │    │      │    │社  │      │      │      │        │
  │    │      │    ├───┤    ├──┼───┼───┤      │        │
  │    │      │    │093065│    │遠傳│94.5. │17423 │      │        │
  │    │      │    │4364  │    │永和│11    │      │      │        │
  │    │      │    │      │    │得和│      │      │      │        │
  │    │      │    │      │    │特約│      │      │      │        │
  │    │      │    │      │    │服務│      │      │      │        │
  │    │      │    │      │    │中心│      │      │      │        │
  │    │      │    ├───┼──┼──┼───┼───┤      │        │
  │    │      │    │091511│和信│遠傳│94.5. │12998 │      │        │
  │    │      │    │5530、│    │中壢│14    │      │      │        │
  │    │      │    │      │    │中央│      │      │      │        │
  │    │      │    │      │    │門市│      │      │      │        │
  │    │      │    ├───┤    ├──┼───┼───┤      │        │
  │    │      │    │091511│    │同上│同上  │12615 │      │        │
  │    │      │    │0620  │    │    │      │      │      │        │
  │    │      │    ├───┤    ├──┼───┼───┤      │        │
  │    │      │    │091579│    │永和│94.5.5│13715 │      │        │
  │    │      │    │1039  │    │益冠│      │      │      │        │
  │    │      │    │      │    │科技│      │      │      │        │
  │    │      │    │      │    │有限│      │      │      │        │
  │    │      │    │      │    │公司│      │      │      │        │
  ├──┼───┼──┼───┼──┼──┼───┼───┼───┼────┤
  │ 六 │朱榮發│駕照│096075│遠傳│遠傳│94.6.1│  —  │同徐子│同徐子賓│
  │    │      │    │3773  │    │三重│      │      │賓部分│部分附表│
  │    │      │    │      │    │中正│      │      │附表編│編號六  │
  │    │      │    │      │    │特約│      │      │號六  │        │
  │    │      │    │      │    │服務│      │      │      │        │
  │    │      │    │      │    │中心│      │      │      │        │
  │    │      │    ├───┼──┼──┼───┼───┤      │        │
  │    │      │    │091330│和信│和信│94.6.2│  —  │      │        │
  │    │      │    │6035  │    │三重│      │      │      │        │
  │    │      │    │      │    │中正│      │      │      │        │
  │    │      │    │      │    │特約│      │      │      │        │
  │    │      │    │      │    │服務│      │      │      │        │
  │    │      │    │      │    │中心│      │      │      │        │
  │    │      │    ├───┤    ├──┼───┼───┤      │        │
  │    │      │    │092730│    │和信│94.6. │  —  │      │        │
  │    │      │    │3017  │    │新竹│17    │      │      │        │
  │    │      │    │      │    │中正│      │      │      │        │
  │    │      │    │      │    │特約│      │      │      │        │
  │    │      │    │      │    │服務│      │      │      │        │
  │    │      │    │      │    │中心│      │      │      │        │
  │    │      │    ├───┤    ├──┼───┼───┤      │        │
  │    │      │    │091370│    │和信│94.6.8│  —  │      │        │
  │    │      │    │3952  │    │桃園│      │      │      │        │
  │    │      │    │      │    │龍潭│      │      │      │        │
  │    │      │    │      │    │特約│      │      │      │        │
  │    │      │    │      │    │服務│      │      │      │        │
  │    │      │    │      │    │中心│      │      │      │        │
  │    │      │    ├───┤    ├──┼───┼───┤      │        │
  │    │      │    │091371│    │同上│同上  │  —  │      │        │
  │    │      │    │6802  │    │    │      │      │      │        │
  ├──┼───┼──┼───┼──┼──┼───┼───┼───┼────┤
  │ 七 │劉崇藝│機車│093005│遠傳│桃園│93、94│  —  │同徐子│同徐子賓│
  │    │      │駕照│3991  │    │毅翔│年間某│      │賓部分│部分附表│
  │    │      │    │      │    │有限│日    │      │附表編│編號二九│
  │    │      │    │      │    │公司│      │      │號二九│        │
  │    │      │    ├───┼──┼──┼───┼───┤      │        │
  │    │      │    │091376│和信│礁溪│94.6. │  —  │      │        │
  │    │      │    │6751  │    │翔毅│19    │      │      │        │
  │    │      │    │      │    │有限│      │      │      │        │
  │    │      │    │      │    │公司│      │      │      │        │
  │    │      │    ├───┤    ├──┼───┼───┤      │        │
  │    │      │    │091326│    │全虹│同上  │  —  │      │        │
  │    │      │    │7950  │    │宜蘭│      │      │      │        │
  │    │      │    │      │    │礁溪│      │      │      │        │
  │    │      │    │      │    │店  │      │      │      │        │
  ├──┼───┼──┼───┼──┼──┼───┼───┼───┼────┤
  │ 八 │林家榮│機車│091529│和信│和信│94.6.8│  —  │照片、│同徐子賓│
  │    │      │駕照│6652  │    │龍潭│      │      │身分證│部分附表│
  │    │      │    │      │    │北龍│      │      │字號及│編號二六│
  │    │      │    │      │    │特約│      │      │出生年│        │
  │    │      │    │      │    │服務│      │      │份（同│        │
  │    │      │    │      │    │中心│      │      │徐子賓│        │
  │    │      │    │      │    │    │      │      │部分附│        │
  │    │      │    │      │    │    │      │      │表編號│        │
  │    │      │    ├───┤    ├──┼───┼───┤二六）│        │
  │    │      │    │091506│    │同上│同上  │  —  │      │        │
  │    │      │    │7327  │    │    │      │      │      │        │
  │    │      │    ├───┤    ├──┼───┼───┤      │        │
  │    │      │    │091312│    │和信│94.6. │  —  │      │        │
  │    │      │    │7151  │    │新竹│16    │      │      │        │
  │    │      │    │      │    │西大│      │      │      │        │
  │    │      │    │      │    │特約│      │      │      │        │
  │    │      │    │      │    │服務│      │      │      │        │
  │    │      │    │      │    │中心│      │      │      │        │
  ├──┼───┼──┼───┼──┼──┼───┼───┼───┼────┤
  │ 九 │龐浩中│機車│091538│和信│台北│93、94│  —  │同胡時│同胡時菖│
  │    │      │駕照│0060  │    │縣展│年間某│      │菖部分│部分附表│
  │    │      │    │      │    │揚通│日    │      │附表編│編號一  │
  │    │      │    │      │    │訊器│      │      │號一  │        │
  │    │      │    │      │    │材行│      │      │      │        │
  ├──┼───┼──┼───┼──┼──┼───┼───┼───┼────┤
  │ 十 │白志明│駕照│092519│和信│和信│94.4.4│16078 │同謝文│同謝文成│
  │    │      │    │8173  │    │台北│      │      │成部分│部分附表│
  │    │      │    │      │    │公館│      │      │附表編│編號十六│
  │    │      │    │      │    │特約│      │      │號十六│        │
  │    │      │    │      │    │服務│      │      │      │        │
  │    │      │    │      │    │中心│      │      │      │        │
  └──┴───┴──┴───┴──┴──┴───┴───┴───┴────┘
 附表四：（謝文成部分）
  ┌──┬───┬──┬───┬──┬──┬───┬───┬───┬────┐
  │編號│遭冒名│第二│申辦之│被害│被害│申辦日│盜打金│被害人│被害人戶│
  │    │之被害│證件│門號  │電信│通訊│期    │額    │證件遭│籍地址  │
  │    │人    │    │      │公司│行  │      │      │變造部│        │
  │    │      │    │      │    │    │      │      │分    │        │
  ├──┼───┼──┼───┼──┼──┼───┼───┼───┼────┤
  │ 一 │梅哲銘│駕照│091820│台灣│台灣│93.12.│  —  │照片、│台北縣八│
  │    │      │    │1191  │大哥│電店│27    │      │身分證│里鄉中山│
  │    │      │    │      │大  │萬華│      │      │字號及│路2段83 │
  │    │      │    │      │    │萬大│      │      │出生年│號2樓   │
  │    │      │    │      │    │特約│      │      │份    │        │
  │    │      │    │      │    │服務│      │      │      │        │
  │    │      │    │      │    │中心│      │      │      │        │
  │    │      │    ├───┼──┼──┼───┼───┤      │        │
  │    │      │    │093681│遠傳│ — │93、94│18560 │      │        │
  │    │      │    │5177  │    │    │年間某│      │      │        │
  │    │      │    │      │    │    │日    │      │      │        │
  │    │      │    ├───┤    ├──┼───┼───┤      │        │
  │    │      │    │096077│    │全虹│94.1.2│5558  │      │        │
  │    │      │    │3697  │    │松山│      │      │      │        │
  │    │      │    │      │    │南京│      │      │      │        │
  │    │      │    │      │    │店  │      │      │      │        │
  │    │      │    ├───┤    ├──┼───┼───┤      │        │
  │    │      │    │096076│    │遠傳│93.12.│39920 │      │        │
  │    │      │    │7572  │    │台北│26    │      │      │        │
  │    │      │    │      │    │林森│      │      │      │        │
  │    │      │    │      │    │特約│      │      │      │        │
  │    │      │    │      │    │服務│      │      │      │        │
  │    │      │    │      │    │中心│      │      │      │        │
  │    │      │    ├───┼──┼──┼───┼───┤      │        │
  │    │      │    │093837│和信│訊鋒│93.12.│  —  │      │        │
  │    │      │    │0671  │    │永和│27    │      │      │        │
  │    │      │    │      │    │竹林│      │      │      │        │
  │    │      │    │      │    │店  │      │      │      │        │
  │    │      │    ├───┤    ├──┼───┼───┤      │        │
  │    │      │    │092557│    │和信│93.12.│  —  │      │        │
  │    │      │    │5793  │    │台北│27    │      │      │        │
  │    │      │    │      │    │長春│      │      │      │        │
  │    │      │    │      │    │特約│      │      │      │        │
  │    │      │    │      │    │服務│      │      │      │        │
  │    │      │    │      │    │中心│      │      │      │        │
  │    │      │    ├───┤    ├──┼───┼───┤      │        │
  │    │      │    │092715│    │同上│同上  │  —  │      │        │
  │    │      │    │3630  │    │    │      │      │      │        │
  │    │      │    ├───┤    ├──┼───┼───┤      │        │
  │    │      │    │092702│    │台北│94.1.6│  —  │      │        │
  │    │      │    │9672  │    │市歐│      │      │      │        │
  │    │      │    │      │    │相企│      │      │      │        │
  │    │      │    │      │    │業有│      │      │      │        │
  │    │      │    │      │    │限公│      │      │      │        │
  │    │      │    │      │    │司  │      │      │      │        │
  │    │      │    ├───┤    ├──┼───┼───┤      │        │
  │    │      │    │092755│    │震旦│93.12.│11650 │      │        │
  │    │      │    │2387  │    │新店│30    │      │      │        │
  │    │      │    │      │    │北新│      │      │      │        │
  │    │      │    │      │    │二店│      │      │      │        │
  │    │      │    ├───┤    ├──┼───┼───┤      │        │
  │    │      │    │092782│    │和信│同上  │11775 │      │        │
  │    │      │    │0306  │    │新店│      │      │      │        │
  │    │      │    │      │    │北新│      │      │      │        │
  │    │      │    │      │    │特約│      │      │      │        │
  │    │      │    │      │    │服務│      │      │      │        │
  │    │      │    │      │    │中心│      │      │      │        │
  │    │      │    ├───┤    ├──┼───┼───┤      │        │
  │    │      │    │092727│    │全虹│93.12.│  —  │      │        │
  │    │      │    │8572  │    │松山│31    │      │      │        │
  │    │      │    │      │    │南京│      │      │      │        │
  │    │      │    │      │    │店  │      │      │      │        │
  │    │      │    ├───┤    ├──┼───┼───┤      │        │
  │    │      │    │092798│    │和信│93.12.│  —  │      │        │
  │    │      │    │9103  │    │台北│26    │      │      │        │
  │    │      │    │      │    │林森│      │      │      │        │
  │    │      │    │      │    │特約│      │      │      │        │
  │    │      │    │      │    │服務│      │      │      │        │
  │    │      │    │      │    │中心│      │      │      │        │
  ├──┼───┼──┼───┼──┼──┼───┼───┼───┼────┤
  │ 二 │呂世義│機車│092033│台灣│震旦│94.3. │  —  │照片、│基隆市安│
  │    │      │駕照│2697  │大哥│通訊│17    │      │身分證│樂區安樂│
  │    │      │    │      │大  │台北│      │      │字號  │路2段166│
  │    │      │    │      │    │台安│      │      │      │巷64之6 │
  │    │      │    │      │    │店  │      │      │      │號      │
  │    │      │    ├───┤    ├──┼───┼───┤      │        │
  │    │      │    │093961│    │震旦│94.3. │      │      │        │
  │    │      │    │1360  │    │通訊│20    │      │      │        │
  │    │      │    │      │    │台北│      │      │      │        │
  │    │      │    │      │    │八德│      │      │      │        │
  │    │      │    │      │    │店  │      │      │      │        │
  │    │      │    ├───┼──┼──┼───┼───┤      │        │
  │    │      │    │093126│遠傳│全虹│94.3. │47531 │      │        │
  │    │      │    │3126  │    │羅東│11    │      │      │        │
  │    │      │    │      │    │公正│      │      │      │        │
  │    │      │    │      │    │店  │      │      │      │        │
  │    │      │    ├───┤    ├──┼───┼───┤      │        │
  │    │      │    │093026│    │遠傳│93、94│  —  │      │        │
  │    │      │    │0063  │    │三重│年間某│      │      │        │
  │    │      │    │      │    │門市│日    │      │      │        │
  │    │      │    ├───┤    ├──┼───┼───┤      │        │
  │    │      │    │093681│    │ — │同上  │29688 │      │        │
  │    │      │    │0002  │    │    │      │      │      │        │
  │    │      │    ├───┤    ├──┼───┼───┤      │        │
  │    │      │    │093633│    │遠傳│同上  │  —  │      │        │
  │    │      │    │1106  │    │台北│      │      │      │        │
  │    │      │    │      │    │八德│      │      │      │        │
  │    │      │    │      │    │門市│      │      │      │        │
  │    │      │    ├───┤    ├──┼───┼───┤      │        │
  │    │      │    │093622│    │同上│同上  │51808 │      │        │
  │    │      │    ├───┼──┼──┼───┼───┤      │        │
  │    │      │    │091508│和信│全虹│94.3. │43788 │      │        │
  │    │      │    │9903  │    │羅東│11    │      │      │        │
  │    │      │    │      │    │公正│      │      │      │        │
  │    │      │    │      │    │店  │      │      │      │        │
  │    │      │    ├───┤    ├──┼───┼───┤      │        │
  │    │      │    │091509│    │同上│同上  │43949 │      │        │
  │    │      │    │3391  │    │    │      │      │      │        │
  │    │      │    ├───┤    ├──┼───┼───┤      │        │
  │    │      │    │092521│    │台北│94.3. │13462 │      │        │
  │    │      │    │3535  │    │音廣│14    │      │      │        │
  │    │      │    │      │    │科技│      │      │      │        │
  │    │      │    │      │    │有限│      │      │      │        │
  │    │      │    │      │    │公司│      │      │      │        │
  ├──┼───┼──┼───┼──┼──┼───┼───┼───┼────┤
  │ 三 │何清順│駕照│091691│遠傳│全虹│94.2. │44566 │照片、│南投縣信│
  │    │      │    │4772  │    │永和│12    │      │身分證│義鄉美信│
  │    │      │    │      │    │永貞│      │      │字號、│巷17之1 │
  │    │      │    │      │    │店  │      │      │出生年│號      │
  │    │      │    ├───┤    ├──┼───┼───┤份    │        │
  │    │      │    │093008│    │ — │94.2. │43067 │      │        │
  │    │      │    │1132  │    │    │14    │      │      │        │
  │    │      │    ├───┼──┼──┼───┼───┤      │        │
  │    │      │    │092735│和信│和信│94.2. │12446 │      │        │
  │    │      │    │8561  │    │基隆│12    │      │      │        │
  │    │      │    │      │    │仁二│      │      │      │        │
  │    │      │    │      │    │特約│      │      │      │        │
  │    │      │    │      │    │服務│      │      │      │        │
  │    │      │    │      │    │中心│      │      │      │        │
  │    │      │    ├───┤    ├──┼───┼───┤      │        │
  │    │      │    │093863│    │同上│同上  │12520 │      │        │
  │    │      │    │7310  │    │    │      │      │      │        │
  │    │      │    ├───┤    ├──┼───┼───┤      │        │
  │    │      │    │091535│    │和信│94.2. │15117 │      │        │
  │    │      │    │7757  │    │中和│14    │      │      │        │
  │    │      │    │      │    │中山│      │      │      │        │
  │    │      │    │      │    │特約│      │      │      │        │
  │    │      │    │      │    │服務│      │      │      │        │
  │    │      │    │      │    │中心│      │      │      │        │
  ├──┼───┼──┼───┼──┼──┼───┼───┼───┼────┤
  │ 四 │孔祥德│駕照│091691│遠傳│六六│94.1. │30099 │照片、│桃園縣龍│
  │    │      │    │3747  │    │屋通│19    │      │身分證│潭鄉忠勇│
  │    │      │    │      │    │訊  │      │      │字號  │街75巷2 │
  │    │      │    │      │    │    │      │      │      │號      │
  │    │      │    ├───┼──┼──┼───┼───┤      │        │
  │    │      │    │093855│和信│同上│同上  │24444 │      │        │
  │    │      │    │1083  │    │    │      │      │      │        │
  │    │      │    ├───┤    ├──┼───┼───┤      │        │
  │    │      │    │092785│    │和信│94.1. │24347 │      │        │
  │    │      │    │3101  │    │三重│19    │      │      │        │
  │    │      │    │      │    │中正│      │      │      │        │
  │    │      │    │      │    │特約│      │      │      │        │
  │    │      │    │      │    │服務│      │      │      │        │
  │    │      │    │      │    │中心│      │      │      │        │
  │    │      │    ├───┤    ├──┼───┼───┤      │        │
  │    │      │    │093823│    │基隆│94.1. │20503 │      │        │
  │    │      │    │1120  │    │大時│21    │      │      │        │
  │    │      │    │      │    │代通│      │      │      │        │
  │    │      │    │      │    │信  │      │      │      │        │
  │    │      │    ├───┤    ├──┼───┼───┤      │        │
  │    │      │    │092785│    │和信│同上  │22180 │      │        │
  │    │      │    │2223  │    │三重│      │      │      │        │
  │    │      │    │      │    │中正│      │      │      │        │
  │    │      │    │      │    │特約│      │      │      │        │
  │    │      │    │      │    │服務│      │      │      │        │
  │    │      │    │      │    │中心│      │      │      │        │
  ├──┼───┼──┼───┼──┼──┼───┼───┼───┼────┤
  │ 五 │何幸軒│駕照│096053│遠傳│桃園│94.3.8│16861 │同徐子│同徐子賓│
  │    │      │    │2021  │    │新漢│      │      │賓部分│部分附表│
  │    │      │    │      │    │氏科│      │      │附表編│三四    │
  │    │      │    │      │    │技股│      │      │號三四│        │
  │    │      │    │      │    │份有│      │      │      │        │
  │    │      │    │      │    │限公│      │      │      │        │
  │    │      │    │      │    │司  │      │      │      │        │
  │    │      │    ├───┤    ├──┼───┼───┤      │        │
  │    │      │    │093122│    │遠傳│93、94│44548 │      │        │
  │    │      │    │9350  │    │中壢│年間某│      │      │        │
  │    │      │    │      │    │中原│日    │      │      │        │
  │    │      │    │      │    │特約│      │      │      │        │
  │    │      │    │      │    │服務│      │      │      │        │
  │    │      │    │      │    │中心│      │      │      │        │
  │    │      │    ├───┼──┼──┼───┼───┤      │        │
  │    │      │    │092765│和信│和信│94.3. │40119 │      │        │
  │    │      │    │0307  │    │中壢│12    │      │      │        │
  │    │      │    │      │    │中正│      │      │      │        │
  │    │      │    │      │    │特約│      │      │      │        │
  │    │      │    │      │    │服務│      │      │      │        │
  │    │      │    │      │    │中心│      │      │      │        │
  │    │      │    ├───┤    ├──┼───┼───┤      │        │
  │    │      │    │091310│    │和信│94.3.9│12474 │      │        │
  │    │      │    │5307  │    │台北│      │      │      │        │
  │    │      │    │      │    │通化│      │      │      │        │
  │    │      │    │      │    │特約│      │      │      │        │
  │    │      │    │      │    │服務│      │      │      │        │
  │    │      │    │      │    │中心│      │      │      │        │
  │    │      │    ├───┤    ├──┼───┼───┤      │        │
  │    │      │    │091572│    │中壢│同上  │  —  │      │        │
  │    │      │    │2109  │    │偉城│      │      │      │        │
  │    │      │    │      │    │企業│      │      │      │        │
  │    │      │    │      │    │社  │      │      │      │        │
  │    │      │    ├───┤    ├──┼───┼───┤      │        │
  │    │      │    │092763│    │和信│94.3. │11081 │      │        │
  │    │      │    │1316  │    │中壢│13    │      │      │        │
  │    │      │    │      │    │中正│      │      │      │        │
  │    │      │    │      │    │特約│      │      │      │        │
  │    │      │    │      │    │服務│      │      │      │        │
  │    │      │    │      │    │中心│      │      │      │        │
  ├──┼───┼──┼───┼──┼──┼───┼───┼───┼────┤
  │ 六 │李宥陞│駕照│095517│遠傳│台北│94.2. │44892 │照片  │台北縣板│
  │    │      │    │6060  │    │市百│18    │      │      │橋市幸福│
  │    │      │    │      │    │分百│      │      │      │路60巷8 │
  │    │      │    │      │    │行動│      │      │      │之1號   │
  │    │      │    │      │    │通訊│      │      │      │        │
  │    │      │    │      │    │行  │      │      │      │        │
  │    │      │    ├───┼──┼──┼───┼───┤      │        │
  │    │      │    │092706│和信│震旦│94.2. │42600 │      │        │
  │    │      │    │5810  │    │台北│18    │      │      │        │
  │    │      │    │      │    │景興│      │      │      │        │
  │    │      │    │      │    │店  │      │      │      │        │
  │    │      │    ├───┤    ├──┼───┼───┤      │        │
  │    │      │    │091596│    │震旦│同上  │41895 │      │        │
  │    │      │    │7620  │    │台北│      │      │      │        │
  │    │      │    │      │    │公館│      │      │      │        │
  │    │      │    │      │    │店  │      │      │      │        │
  ├──┼───┼──┼───┼──┼──┼───┼───┼───┼────┤
  │ 七 │陳賢元│機車│092699│遠傳│台北│93.12.│25119 │照片、│台北縣瑞│
  │    │      │駕照│3382  │    │縣龍│24    │      │身分證│芳鎮三爪│
  │    │      │    │      │    │慶通│      │      │字號及│子坑路  │
  │    │      │    │      │    │信有│      │      │出生年│149 巷25│
  │    │      │    │      │    │限公│      │      │份    │之3號3樓│
  │    │      │    │      │    │司  │      │      │      │        │
  │    │      │    ├───┤    ├──┼───┼───┤      │        │
  │    │      │    │096077│    │遠傳│93.12.│5549  │      │        │
  │    │      │    │11630 │    │台北│30    │      │      │        │
  │    │      │    │      │    │延吉│      │      │      │        │
  │    │      │    │      │    │特約│      │      │      │        │
  │    │      │    │      │    │服務│      │      │      │        │
  │    │      │    │      │    │中心│      │      │      │        │
  │    │      │    ├───┤    ├──┼───┼───┤      │        │
  │    │      │    │095507│    │和信│93.11.│19443 │      │        │
  │    │      │    │0313  │    │北區│30    │      │      │        │
  │    │      │    │      │    │旗艦│      │      │      │        │
  │    │      │    │      │    │服務│      │      │      │        │
  │    │      │    │      │    │中心│      │      │      │        │
  │    │      │    ├───┤    ├──┼───┼───┤      │        │
  │    │      │    │095517│    │同上│同上  │17397 │      │        │
  │    │      │    │1050  │    │    │      │      │      │        │
  │    │      │    ├───┼──┼──┼───┼───┤      │        │
  │    │      │    │092770│和信│七堵│93.12.│  —  │      │        │
  │    │      │    │7625  │    │區名│24    │      │      │        │
  │    │      │    │      │    │屋實│      │      │      │        │
  │    │      │    │      │    │業有│      │      │      │        │
  │    │      │    │      │    │限公│      │      │      │        │
  │    │      │    │      │    │司  │      │      │      │        │
  │    │      │    ├───┤    ├──┼───┼───┤      │        │
  │    │      │    │092778│    │台北│同上  │  —  │      │        │
  │    │      │    │5505  │    │縣華│      │      │      │        │
  │    │      │    │      │    │達電│      │      │      │        │
  │    │      │    │      │    │訊有│      │      │      │        │
  │    │      │    │      │    │限公│      │      │      │        │
  │    │      │    │      │    │司  │      │      │      │        │
  │    │      │    ├───┤    ├──┼───┼───┤      │        │
  │    │      │    │092795│    │和信│93、94│  —  │      │        │
  │    │      │    │0005  │    │台北│年間某│      │      │        │
  │    │      │    │      │    │林森│日    │      │      │        │
  │    │      │    │      │    │特約│      │      │      │        │
  │    │      │    │      │    │服務│      │      │      │        │
  │    │      │    │      │    │中心│      │      │      │        │
  ├──┼───┼──┼───┼──┼──┼───┼───┼───┼────┤
  │ 八 │賴國興│駕照│093135│遠傳│遠傳│94.2. │17156 │同徐子│同徐子賓│
  │    │      │    │0910  │    │台北│28    │      │賓部分│部分附表│
  │    │      │    │      │    │林森│      │      │附表編│編號三  │
  │    │      │    │      │    │特約│      │      │號三  │        │
  │    │      │    │      │    │服務│      │      │      │        │
  │    │      │    │      │    │中心│      │      │      │        │
  │    │      │    ├───┤    ├──┼───┼───┤      │        │
  │    │      │    │093695│    │宇峰│94年間│40255 │      │        │
  │    │      │    │0525  │    │通訊│某日  │      │      │        │
  │    │      │    │      │    │行  │      │      │      │        │
  │    │      │    ├───┤    ├──┼───┼───┤      │        │
  │    │      │    │091695│    │遠傳│同上  │23755 │      │        │
  │    │      │    │9203  │    │蘆竹│      │      │      │        │
  │    │      │    │      │    │中正│      │      │      │        │
  │    │      │    │      │    │特約│      │      │      │        │
  │    │      │    │      │    │服務│      │      │      │        │
  │    │      │    │      │    │中心│      │      │      │        │
  │    │      │    ├───┼──┼──┼───┼───┤      │        │
  │    │      │    │093866│和信│台北│94.2. │12719 │      │        │
  │    │      │    │2320  │    │市宜│28    │      │      │        │
  │    │      │    │      │    │和通│      │      │      │        │
  │    │      │    │      │    │訊企│      │      │      │        │
  │    │      │    │      │    │業社│      │      │      │        │
  │    │      │    ├───┤    ├──┼───┼───┤      │        │
  │    │      │    │092585│    │和信│94.2. │20881 │      │        │
  │    │      │    │5599  │    │蘆竹│25    │      │      │        │
  │    │      │    │      │    │中正│      │      │      │        │
  │    │      │    │      │    │特約│      │      │      │        │
  │    │      │    │      │    │服務│      │      │      │        │
  │    │      │    │      │    │中心│      │      │      │        │
  │    │      │    ├───┤    ├──┼───┼───┤      │        │
  │    │      │    │093868│    │和信│94.2  │21021 │      │        │
  │    │      │    │7083  │    │桃園│25    │      │      │        │
  │    │      │    │      │    │中山│      │      │      │        │
  │    │      │    │      │    │東特│      │      │      │        │
  │    │      │    │      │    │約服│      │      │      │        │
  │    │      │    │      │    │務中│      │      │      │        │
  │    │      │    │      │    │心  │      │      │      │        │
  │    │      │    ├───┤    ├──┼───┼───┤      │        │
  │    │      │    │092705│    │桃園│94.2. │  —  │      │        │
  │    │      │    │9580  │    │神腦│26    │      │      │        │
  │    │      │    │      │    │國際│      │      │      │        │
  │    │      │    │      │    │南華│      │      │      │        │
  │    │      │    │      │    │店  │      │      │      │        │
  ├──┼───┼──┼───┼──┼──┼───┼───┼───┼────┤
  │ 九 │張蔡麟│機車│091831│台灣│台灣│94.2.4│  —  │照片、│基隆市仁│
  │    │      │駕照│0060  │大哥│電店│      │      │身分證│愛區復興│
  │    │      │    │      │大  │和汐│      │      │字號  │街73巷46│
  │    │      │    │      │    │止復│      │      │      │之1號   │
  │    │      │    │      │    │興特│      │      │      │        │
  │    │      │    │      │    │約服│      │      │      │        │
  │    │      │    │      │    │務中│      │      │      │        │
  │    │      │    │      │    │心  │      │      │      │        │
  │    │      │    ├───┼──┼──┼───┼───┤      │        │
  │    │      │    │091783│遠傳│遠傳│93、94│5500  │      │        │
  │    │      │    │0081  │    │板橋│年間某│      │      │        │
  │    │      │    │      │    │文化│日    │      │      │        │
  │    │      │    │      │    │特約│      │      │      │        │
  │    │      │    │      │    │服務│      │      │      │        │
  │    │      │    │      │    │中心│      │      │      │        │
  │    │      │    ├───┤    ├──┼───┼───┤      │        │
  │    │      │    │093139│    │台北│94.1.6│  —  │      │        │
  │    │      │    │2377  │    │市弘│      │      │      │        │
  │    │      │    │      │    │樺通│      │      │      │        │
  │    │      │    │      │    │訊行│      │      │      │        │
  │    │      │    ├───┤    ├──┼───┼───┤      │        │
  │    │      │    │095590│    │ — │94.1.5│51992 │      │        │
  │    │      │    │0569  │    │    │      │      │      │        │
  │    │      │    ├───┤    ├──┼───┼───┤      │        │
  │    │      │    │092671│    │ — │94.1.4│36734 │      │        │
  │    │      │    │1027  │    │    │      │      │      │        │
  │    │      │    ├───┼──┼──┼───┼───┤      │        │
  │    │      │    │092516│和信│台北│94.1. │13453 │      │        │
  │    │      │    │5010  │    │市美│21    │      │      │        │
  │    │      │    │      │    │成通│      │      │      │        │
  │    │      │    │      │    │訊  │      │      │      │        │
  │    │      │    ├───┤    ├──┼───┼───┤      │        │
  │    │      │    │091362│    │震旦│94.2.4│  —  │      │        │
  │    │      │    │8331  │    │永和│      │      │      │        │
  │    │      │    │      │    │中正│      │      │      │        │
  │    │      │    │      │    │店  │      │      │      │        │
  │    │      │    ├───┤    ├──┼───┼───┤      │        │
  │    │      │    │092512│    │震旦│同上  │  —  │      │        │
  │    │      │    │6910  │    │永和│      │      │      │        │
  │    │      │    │      │    │永和│      │      │      │        │
  │    │      │    │      │    │三店│      │      │      │        │
  │    │      │    ├───┤    ├──┼───┼───┤      │        │
  │    │      │    │092769│    │和信│94.1.3│  —  │      │        │
  │    │      │    │9126  │    │內湖│      │      │      │        │
  │    │      │    │      │    │成功│      │      │      │        │
  │    │      │    │      │    │特約│      │      │      │        │
  │    │      │    │      │    │服務│      │      │      │        │
  │    │      │    │      │    │中心│      │      │      │        │
  │    │      │    ├───┤    ├──┼───┼───┤      │        │
  │    │      │    │092765│    │和信│93、94│32818 │      │        │
  │    │      │    │1058  │    │台北│年間某│      │      │        │
  │    │      │    │      │    │三民│日    │      │      │        │
  │    │      │    │      │    │特約│      │      │      │        │
  │    │      │    │      │    │服務│      │      │      │        │
  │    │      │    │      │    │中心│      │      │      │        │
  │    │      │    ├───┤    ├──┼───┼───┤      │        │
  │    │      │    │092510│    │和信│94.1.6│14172 │      │        │
  │    │      │    │6137  │    │台北│      │      │      │        │
  │    │      │    │      │    │師大│      │      │      │        │
  │    │      │    │      │    │特約│      │      │      │        │
  │    │      │    │      │    │服務│      │      │      │        │
  │    │      │    │      │    │中心│      │      │      │        │
  │    │      │    ├───┤    ├──┼───┼───┤      │        │
  │    │      │    │092712│    │和信│94.1.7│  —  │      │        │
  │    │      │    │5029  │    │北區│      │      │      │        │
  │    │      │    │      │    │旗艦│      │      │      │        │
  │    │      │    │      │    │服務│      │      │      │        │
  │    │      │    │      │    │中心│      │      │      │        │
  │    │      │    ├───┤    ├──┼───┼───┤      │        │
  │    │      │    │092720│    │同上│同上  │  —  │      │        │
  │    │      │    │0689  │    │    │      │      │      │        │
  │    │      │    ├───┤    ├──┼───┼───┤      │        │
  │    │      │    │092593│    │震旦│93、94│17996 │      │        │
  │    │      │    │0257  │    │台北│年間某│      │      │        │
  │    │      │    │      │    │松仁│日    │      │      │        │
  │    │      │    │      │    │店  │      │      │      │        │
  ├──┼───┼──┼───┼──┼──┼───┼───┼───┼────┤
  │ 十 │張建龍│機車│091817│台灣│震旦│94.2. │  —  │照片、│基隆市中│
  │    │      │駕照│0221  │大哥│台北│12    │      │身分證│正區中船│
  │    │      │    │      │大  │六十│      │      │字號  │路5巷10 │
  │    │      │    │      │    │二營│      │      │      │號3樓   │
  │    │      │    │      │    │業所│      │      │      │        │
  │    │      │    ├───┼──┼──┼───┼───┤      │        │
  │    │      │    │095505│遠傳│全虹│94.2.7│21279 │      │        │
  │    │      │    │7019  │    │雙連│      │      │      │        │
  │    │      │    │      │    │店  │      │      │      │        │
  │    │      │    ├───┤    ├──┼───┼───┤      │        │
  │    │      │    │091619│    │ — │93、94│18574 │      │        │
  │    │      │    │0064  │    │    │年間某│      │      │        │
  │    │      │    │      │    │    │日    │      │      │        │
  │    │      │    ├───┤    ├──┼───┼───┤      │        │
  │    │      │    │091622│    │遠傳│94.2. │43924 │      │        │
  │    │      │    │2683  │    │基隆│11    │      │      │        │
  │    │      │    │      │    │門市│      │      │      │        │
  │    │      │    ├───┼──┼──┼───┼───┤      │        │
  │    │      │    │092596│和信│ — │93、94│10671 │      │        │
  │    │      │    │7050  │    │    │年間某│      │      │        │
  │    │      │    │      │    │    │日    │      │      │        │
  │    │      │    ├───┤    ├──┼───┼───┤      │        │
  │    │      │    │093808│    │全虹│94.2.6│16558 │      │        │
  │    │      │    │2783  │    │汐止│      │      │      │        │
  │    │      │    │      │    │社后│      │      │      │        │
  │    │      │    │      │    │店  │      │      │      │        │
  │    │      │    ├───┤    ├──┼───┼───┤      │        │
  │    │      │    │092516│    │震旦│93、94│14769 │      │        │
  │    │      │    │0573  │    │旗艦│年間某│      │      │        │
  │    │      │    │      │    │店  │日    │      │      │        │
  ├──┼───┼──┼───┼──┼──┼───┼───┼───┼────┤
  │十一│游騰富│汽車│095505│遠傳│全虹│93、94│5549  │照片、│基隆市安│
  │    │      │駕照│8290  │    │七堵│年間某│      │身分證│樂區樂利│
  │    │      │    │      │    │店  │日    │      │字號及│三街32巷│
  │    │      │    ├───┤    ├──┼───┼───┤出生年│10弄2之3│
  │    │      │    │095535│    │全虹│94.2. │5529  │份    │號      │
  │    │      │    │8792  │    │永和│11    │      │      │        │
  │    │      │    │      │    │竹林│      │      │      │        │
  │    │      │    │      │    │店  │      │      │      │        │
  │    │      │    ├───┤    ├──┼───┼───┤      │        │
  │    │      │    │092630│    │遠傳│94.2.7│5525  │      │        │
  │    │      │    │2317  │    │新莊│      │      │      │        │
  │    │      │    │      │    │特約│      │      │      │        │
  │    │      │    │      │    │服務│      │      │      │        │
  │    │      │    │      │    │中心│      │      │      │        │
  │    │      │    ├───┤    ├──┼───┼───┤      │        │
  │    │      │    │092697│    │全虹│93、94│39634 │      │        │
  │    │      │    │2937  │    │汀洲│年間某│      │      │        │
  │    │      │    │      │    │店  │日    │      │      │        │
  │    │      │    ├───┼──┼──┼───┼───┤      │        │
  │    │      │    │092708│和信│全虹│94.2. │  —  │      │        │
  │    │      │    │1137  │    │安一│10    │      │      │        │
  │    │      │    │      │    │店  │      │      │      │        │
  │    │      │    ├───┤    ├──┼───┼───┤      │        │
  │    │      │    │091507│    │全虹│93、94│  —  │      │        │
  │    │      │    │8981  │    │七堵│年間某│      │      │        │
  │    │      │    │      │    │店  │日    │      │      │        │
  │    │      │    ├───┤    ├──┼───┼───┤      │        │
  │    │      │    │093878│    │六六│94.2. │  —  │      │        │
  │    │      │    │0617  │    │屋通│12    │      │      │        │
  │    │      │    │      │    │訊  │      │      │      │        │
  │    │      │    ├───┤    ├──┼───┼───┤      │        │
  │    │      │    │093883│    │同上│同上  │  —  │      │        │
  │    │      │    │9153  │    │    │      │      │      │        │
  │    │      │    ├───┤    ├──┼───┼───┤      │        │
  │    │      │    │093895│    │遠傳│94.2.7│13451 │      │        │
  │    │      │    │9173  │    │新莊│      │      │      │        │
  │    │      │    │      │    │新泰│      │      │      │        │
  │    │      │    │      │    │門市│      │      │      │        │
  │    │      │    ├───┤    ├──┼───┼───┤      │        │
  │    │      │    │093897│    │同上│同上  │11922 │      │        │
  │    │      │    │2919  │    │    │      │      │      │        │
  │    │      │    ├───┤    ├──┼───┼───┤      │        │
  │    │      │    │093851│    │和信│同上  │15533 │      │        │
  │    │      │    │1831  │    │台北│      │      │      │        │
  │    │      │    │      │    │師大│      │      │      │        │
  │    │      │    │      │    │特約│      │      │      │        │
  │    │      │    │      │    │服務│      │      │      │        │
  │    │      │    │      │    │中心│      │      │      │        │
  │    │      │    ├───┤    ├──┼───┼───┤      │        │
  │    │      │    │092729│    │全虹│94.2. │15355 │      │        │
  │    │      │    │5933  │    │汀洲│14    │      │      │        │
  │    │      │    │      │    │店  │      │      │      │        │
  ├──┼───┼──┼───┼──┼──┼───┼───┼───┼────┤
  │十二│陳建智│駕照│093139│遠傳│超越│94.3. │51169 │照片、│台北縣三│
  │    │      │    │0555  │    │通信│18    │      │身分證│重市溪尾│
  │    │      │    │      │    │器材│      │      │字號  │街19巷13│
  │    │      │    │      │    │行忠│      │      │      │號3樓   │
  │    │      │    │      │    │孝店│      │      │      │        │
  │    │      │    ├───┼──┼──┼───┼───┤      │        │
  │    │      │    │092517│和信│ — │94.3. │39141 │      │        │
  │    │      │    │8773  │    │    │12    │      │      │        │
  │    │      │    ├───┤    ├──┼───┼───┤      │        │
  │    │      │    │093888│    │和信│同上  │40666 │      │        │
  │    │      │    │7105  │    │中壢│      │      │      │        │
  │    │      │    │      │    │健行│      │      │      │        │
  │    │      │    │      │    │特約│      │      │      │        │
  │    │      │    │      │    │服務│      │      │      │        │
  │    │      │    │      │    │中心│      │      │      │        │
  ├──┼───┼──┼───┼──┼──┼───┼───┼───┼────┤
  │十三│廖國欽│駕照│093631│遠傳│台北│93、94│19048 │照片、│台北市南│
  │    │      │    │8387  │    │縣鴻│年間某│      │身分證│京西路64│
  │    │      │    │      │    │曉電│日    │      │字號  │巷14之3 │
  │    │      │    │      │    │話器│      │      │      │號2樓   │
  │    │      │    │      │    │材行│      │      │      │        │
  │    │      │    ├───┤    ├──┼───┼───┤      │        │
  │    │      │    │095593│    │遠傳│同上  │17957 │      │        │
  │    │      │    │6813  │    │汐止│      │      │      │        │
  │    │      │    │      │    │大同│      │      │      │        │
  │    │      │    │      │    │特約│      │      │      │        │
  │    │      │    │      │    │服務│      │      │      │        │
  │    │      │    │      │    │中心│      │      │      │        │
  │    │      │    ├───┼──┼──┼───┼───┤      │        │
  │    │      │    │092703│和信│和信│93.12.│  —  │      │        │
  │    │      │    │9267  │    │北新│30    │      │      │        │
  │    │      │    │      │    │店  │      │      │      │        │
  │    │      │    ├───┤    ├──┼───┼───┤      │        │
  │    │      │    │093838│    │和信│93、94│  —  │      │        │
  │    │      │    │1392  │    │汐止│年間某│      │      │        │
  │    │      │    │      │    │大同│日    │      │      │        │
  │    │      │    │      │    │特約│      │      │      │        │
  │    │      │    │      │    │服務│      │      │      │        │
  │    │      │    │      │    │中心│      │      │      │        │
  ├──┼───┼──┼───┼──┼──┼───┼───┼───┼────┤
  │十四│張紘賓│駕照│093500│台灣│ — │94.3. │17681 │同徐子│同徐子賓│
  │    │      │    │4023  │大哥│    │26    │      │賓部分│部分附表│
  │    │      │    │      │大  │    │      │      │附表編│編號二一│
  │    │      │    ├───┼──┼──┼───┼───┤號二一│        │
  │    │      │    │092691│遠傳│台北│94.3. │50289 │      │        │
  │    │      │    │5057  │    │市巧│25    │      │      │        │
  │    │      │    │      │    │崗企│      │      │      │        │
  │    │      │    │      │    │業有│      │      │      │        │
  │    │      │    │      │    │限公│      │      │      │        │
  │    │      │    │      │    │司  │      │      │      │        │
  │    │      │    ├───┼──┼──┼───┼───┤      │        │
  │    │      │    │091565│和信│和信│同上  │48873 │      │        │
  │    │      │    │0226  │    │台北│      │      │      │        │
  │    │      │    │      │    │龍江│      │      │      │        │
  │    │      │    │      │    │特約│      │      │      │        │
  │    │      │    │      │    │服務│      │      │      │        │
  │    │      │    │      │    │中心│      │      │      │        │
  │    │      │    ├───┤    ├──┼───┼───┤      │        │
  │    │      │    │092596│    │台北│94.3. │  —  │      │        │
  │    │      │    │8898  │    │市金│26    │      │      │        │
  │    │      │    │      │    │如意│      │      │      │        │
  │    │      │    │      │    │通信│      │      │      │        │
  ├──┼───┼──┼───┼──┼──┼───┼───┼───┼────┤
  │十五│鍾志斌│駕照│093138│遠傳│南科│94.3. │17902 │照片、│台北市天│
  │    │      │    │3447  │    │國際│16    │      │身分證│母西路47│
  │    │      │    │      │    │通訊│      │      │字號  │號5樓   │
  │    │      │    │      │    │有限│      │      │      │        │
  │    │      │    │      │    │公司│      │      │      │        │
  │    │      │    ├───┤    ├──┼───┼───┤      │        │
  │    │      │    │093105│    │台北│94.3. │40258 │      │        │
  │    │      │    │3308  │    │市行│13    │      │      │        │
  │    │      │    │      │    │動屋│      │      │      │        │
  │    │      │    │      │    │通訊│      │      │      │        │
  │    │      │    │      │    │器材│      │      │      │        │
  │    │      │    │      │    │行  │      │      │      │        │
  │    │      │    ├───┼──┼──┼───┼───┤      │        │
  │    │      │    │092509│和信│南科│94.3. │12976 │      │        │
  │    │      │    │7228  │    │國際│16    │      │      │        │
  │    │      │    │      │    │通訊│      │      │      │        │
  │    │      │    │      │    │有限│      │      │      │        │
  │    │      │    │      │    │公司│      │      │      │        │
  │    │      │    ├───┤    ├──┼───┼───┤      │        │
  │    │      │    │092758│    │同上│同上  │2133  │      │        │
  │    │      │    │1356  │    │    │      │      │      │        │
  │    │      │    ├───┤    ├──┼───┼───┤      │        │
  │    │      │    │091555│    │和信│94.3. │38507 │      │        │
  │    │      │    │1579  │    │台北│13    │      │      │        │
  │    │      │    │      │    │通話│      │      │      │        │
  │    │      │    │      │    │特約│      │      │      │        │
  │    │      │    │      │    │服務│      │      │      │        │
  │    │      │    │      │    │中心│      │      │      │        │
  │    │      │    ├───┤    ├──┼───┼───┤      │        │
  │    │      │    │091575│    │台北│94.3. │15486 │      │        │
  │    │      │    │6692  │    │縣汎│14    │      │      │        │
  │    │      │    │      │    │訊股│      │      │      │        │
  │    │      │    │      │    │份有│      │      │      │        │
  │    │      │    │      │    │限公│      │      │      │        │
  │    │      │    │      │    │司  │      │      │      │        │
  ├──┼───┼──┼───┼──┼──┼───┼───┼───┼────┤
  │十六│白志明│駕照│092030│台灣│台灣│94.3. │14752 │照片、│台北市雲│
  │    │      │    │0997  │大哥│電店│22    │      │身分證│和街81之│
  │    │      │    │      │大  │中山│      │      │字號及│1號5樓  │
  │    │      │    │      │    │林森│      │      │出生年│        │
  │    │      │    │      │    │北特│      │      │份    │        │
  │    │      │    │      │    │約服│      │      │      │        │
  │    │      │    │      │    │務中│      │      │      │        │
  │    │      │    │      │    │心  │      │      │      │        │
  │    │      │    ├───┼──┼──┼───┼───┤      │        │
  │    │      │    │095568│遠傳│遠傳│94.3. │  —  │      │        │
  │    │      │    │2216  │    │永和│22    │      │      │        │
  │    │      │    │      │    │門市│      │      │      │        │
  │    │      │    ├───┤    ├──┼───┼───┤      │        │
  │    │      │    │095568│    │同上│同上  │36242 │      │        │
  │    │      │    │2260  │    │    │      │      │      │        │
  │    │      │    ├───┤    ├──┼───┼───┤      │        │
  │    │      │    │093103│    │全虹│94.4.6│16267 │      │        │
  │    │      │    │1478  │    │辛亥│      │      │      │        │
  │    │      │    │      │    │店  │      │      │      │        │
  │    │      │    ├───┤    ├──┼───┼───┤      │        │
  │    │      │    │093125│    │遠傳│93、94│  —  │      │        │
  │    │      │    │0578  │    │台北│年間某│      │      │        │
  │    │      │    │      │    │公館│日    │      │      │        │
  │    │      │    │      │    │特約│      │      │      │        │
  │    │      │    │      │    │服務│      │      │      │        │
  │    │      │    │      │    │中心│      │      │      │        │
  │    │      │    ├───┤    ├──┼───┼───┤      │        │
  │    │      │    │095577│    │ — │94.3. │85075 │      │        │
  │    │      │    │3733  │    │    │27    │      │      │        │
  │    │      │    ├───┤    ├──┼───┼───┤      │        │
  │    │      │    │095577│    │ — │同上  │  —  │      │        │
  │    │      │    │3933  │    │    │      │      │      │        │
  │    │      │    ├───┤    ├──┼───┼───┤      │        │
  │    │      │    │091600│    │台北│94.4.2│19670 │      │        │
  │    │      │    │8425  │    │市耀│      │      │      │        │
  │    │      │    │      │    │星欣│      │      │      │        │
  │    │      │    │      │    │業有│      │      │      │        │
  │    │      │    │      │    │限公│      │      │      │        │
  │    │      │    │      │    │司  │      │      │      │        │
  │    │      │    ├───┼──┼──┼───┼───┤      │        │
  │    │      │    │092545│和信│和信│94.3. │13252 │      │        │
  │    │      │    │0083  │    │永和│22    │      │      │        │
  │    │      │    │      │    │店  │      │      │      │        │
  │    │      │    ├───┤    ├──┼───┼───┤      │        │
  │    │      │    │092556│    │同上│同上  │13160 │      │        │
  │    │      │    │0112  │    │    │      │      │      │        │
  ├──┼───┼──┼───┼──┼──┼───┼───┼───┼────┤
  │十七│蘇頌文│健保│095350│台灣│台灣│94.1. │5500  │照片、│台北縣雙│
  │    │      │卡、│6556  │大哥│大哥│23    │      │身分證│溪鄉泰昌│
  │    │      │汽車│      │大  │大台│      │      │字號  │街23號  │
  │    │      │駕照│      │    │北大│      │      │      │        │
  │    │      │    │      │    │安店│      │      │      │        │
  │    │      │    ├───┼──┼──┼───┼───┤      │        │
  │    │      │    │091625│遠傳│遠傳│94.1. │17064 │      │        │
  │    │      │    │6330  │    │台北│24    │      │      │        │
  │    │      │    │      │    │延吉│      │      │      │        │
  │    │      │    │      │    │特約│      │      │      │        │
  │    │      │    │      │    │服務│      │      │      │        │
  │    │      │    │      │    │中心│      │      │      │        │
  │    │      │    ├───┤    ├──┼───┼───┤      │        │
  │    │      │    │095532│    │台北│94.1. │18998 │      │        │
  │    │      │    │2037  │    │市通│23    │      │      │        │
  │    │      │    │      │    │達通│      │      │      │        │
  │    │      │    │      │    │訊行│      │      │      │        │
  │    │      │    ├───┤    ├──┼───┼───┤      │        │
  │    │      │    │091782│    │震旦│94.1. │23656 │      │        │
  │    │      │    │8242  │    │台北│29    │      │      │        │
  │    │      │    │      │    │忠孝│      │      │      │        │
  │    │      │    │      │    │二店│      │      │      │        │
  │    │      │    ├───┤    ├──┼───┼───┤      │        │
  │    │      │    │096078│    │台北│94.1. │13727 │      │        │
  │    │      │    │1711  │    │市旭│26    │      │      │        │
  │    │      │    │      │    │成電│      │      │      │        │
  │    │      │    │      │    │話器│      │      │      │        │
  │    │      │    │      │    │材有│      │      │      │        │
  │    │      │    │      │    │限公│      │      │      │        │
  │    │      │    │      │    │司  │      │      │      │        │
  │    │      │    ├───┼──┼──┼───┼───┤      │        │
  │    │      │    │092781│和信│和信│94.1. │11329 │      │        │
  │    │      │    │3190  │    │台北│24    │      │      │        │
  │    │      │    │      │    │復興│      │      │      │        │
  │    │      │    │      │    │特約│      │      │      │        │
  │    │      │    │      │    │服務│      │      │      │        │
  │    │      │    │      │    │中心│      │      │      │        │
  │    │      │    ├───┤    ├──┼───┼───┤      │        │
  │    │      │    │093858│    │和信│93、94│14498 │      │        │
  │    │      │    │0255  │    │台北│年間某│      │      │        │
  │    │      │    │      │    │南西│日    │      │      │        │
  │    │      │    │      │    │特約│      │      │      │        │
  │    │      │    │      │    │服務│      │      │      │        │
  │    │      │    │      │    │中心│      │      │      │        │
  │    │      │    ├───┤    ├──┼───┼───┤      │        │
  │    │      │    │092561│    │全虹│94.1. │  —  │      │        │
  │    │      │    │2203  │    │中山│29    │      │      │        │
  │    │      │    │      │    │市民│      │      │      │        │
  │    │      │    │      │    │店  │      │      │      │        │
  │    │      │    ├───┤    ├──┼───┼───┤      │        │
  │    │      │    │091531│    │震旦│94.2.3│  —  │      │        │
  │    │      │    │0327  │    │板橋│      │      │      │        │
  │    │      │    │      │    │文化│      │      │      │        │
  │    │      │    │      │    │二店│      │      │      │        │
  │    │      │    ├───┤    ├──┼───┼───┤      │        │
  │    │      │    │092700│    │台北│94.1. │  —  │      │        │
  │    │      │    │8871  │    │市航│27    │      │      │        │
  │    │      │    │      │    │宇電│      │      │      │        │
  │    │      │    │      │    │信設│      │      │      │        │
  │    │      │    │      │    │備有│      │      │      │        │
  │    │      │    │      │    │限公│      │      │      │        │
  │    │      │    │      │    │司  │      │      │      │        │
  ├──┼───┼──┼───┼──┼──┼───┼───┼───┼────┤
  │十八│鄭文福│駕照│093923│台灣│台灣│94.3. │  —  │照片  │台北市西│
  │    │      │    │4286  │大哥│電店│29    │      │      │藏路125 │
  │    │      │    │      │大  │北投│      │      │      │巷15號8 │
  │    │      │    │      │    │石牌│      │      │      │樓之3   │
  │    │      │    │      │    │特約│      │      │      │        │
  │    │      │    │      │    │服務│      │      │      │        │
  │    │      │    │      │    │中心│      │      │      │        │
  │    │      │    ├───┼──┼──┼───┼───┤      │        │
  │    │      │    │091789│遠傳│遠傳│94.3. │15849 │      │        │
  │    │      │    │5302  │    │中和│28    │      │      │        │
  │    │      │    │      │    │中和│      │      │      │        │
  │    │      │    │      │    │特約│      │      │      │        │
  │    │      │    │      │    │服務│      │      │      │        │
  │    │      │    │      │    │中心│      │      │      │        │
  │    │      │    ├───┼──┼──┼───┼───┤      │        │
  │    │      │    │091315│和信│台北│94.3. │11711 │      │        │
  │    │      │    │5790  │    │市勤│29    │      │      │        │
  │    │      │    │      │    │育通│      │      │      │        │
  │    │      │    │      │    │訊社│      │      │      │        │
  │    │      │    ├───┤    ├──┼───┼───┤      │        │
  │    │      │    │091369│    │和信│94.3. │  —  │      │        │
  │    │      │    │2278  │    │中和│28    │      │      │        │
  │    │      │    │      │    │中和│      │      │      │        │
  │    │      │    │      │    │特約│      │      │      │        │
  │    │      │    │      │    │服務│      │      │      │        │
  │    │      │    │      │    │中心│      │      │      │        │
  ├──┼───┼──┼───┼──┼──┼───┼───┼───┼────┤
  │十九│劉德民│機車│091781│遠傳│台北│94.2. │19924 │照片、│基隆市中│
  │    │      │駕照│0372  │    │全客│19    │      │身分證│山區通明│
  │    │      │    │      │    │有限│      │      │字號  │街1之10 │
  │    │      │    │      │    │公司│      │      │      │號      │
  │    │      │    ├───┤    ├──┼───┼───┤      │        │
  │    │      │    │096063│    │全虹│94.2. │16095 │      │        │
  │    │      │    │7545  │    │大安│20    │      │      │        │
  │    │      │    │      │    │店  │      │      │      │        │
  │    │      │    ├───┼──┼──┼───┼───┤      │        │
  │    │      │    │092735│和信│震旦│94.2. │44878 │      │        │
  │    │      │    │7153  │    │汐止│18    │      │      │        │
  │    │      │    │      │    │中興│      │      │      │        │
  │    │      │    │      │    │店  │      │      │      │        │
  │    │      │    ├───┤    ├──┼───┼───┤      │        │
  │    │      │    │092735│    │同上│同上  │44867 │      │        │
  │    │      │    │7165  │    │    │      │      │      │        │
  │    │      │    ├───┤    ├──┼───┼───┤      │        │
  │    │      │    │091528│    │震旦│94.2. │  —  │      │        │
  │    │      │    │5620  │    │桃園│25    │      │      │        │
  │    │      │    │      │    │中華│      │      │      │        │
  │    │      │    │      │    │店  │      │      │      │        │
  │    │      │    ├───┤    ├──┼───┼───┤      │        │
  │    │      │    │091532│    │震旦│同上  │  —  │      │        │
  │    │      │    │0729  │    │桃園│      │      │      │        │
  │    │      │    │      │    │民生│      │      │      │        │
  │    │      │    │      │    │店  │      │      │      │        │
  │    │      │    ├───┤    ├──┼───┼───┤      │        │
  │    │      │    │093878│    │新店│94.2. │17212 │      │        │
  │    │      │    │7773  │    │全客│19    │      │      │        │
  │    │      │    │      │    │有限│      │      │      │        │
  │    │      │    │      │    │公司│      │      │      │        │
  │    │      │    ├───┤    ├──┼───┼───┤      │        │
  │    │      │    │091530│    │全虹│同上  │14966 │      │        │
  │    │      │    │7126  │    │新店│      │      │      │        │
  │    │      │    │      │    │中正│      │      │      │        │
  │    │      │    │      │    │店  │      │      │      │        │
  │    │      │    ├───┤    ├──┼───┼───┤      │        │
  │    │      │    │093882│    │桃園│94.2. │36668 │      │        │
  │    │      │    │7707  │    │廣德│26    │      │      │        │
  │    │      │    │      │    │國際│      │      │      │        │
  │    │      │    │      │    │科技│      │      │      │        │
  │    │      │    │      │    │股份│      │      │      │        │
  │    │      │    │      │    │有限│      │      │      │        │
  │    │      │    │      │    │公司│      │      │      │        │
  │    │      │    ├───┤    ├──┼───┼───┤      │        │
  │    │      │    │091362│    │台北│94.2. │  —  │      │        │
  │    │      │    │6306  │    │市瀚│23    │      │      │        │
  │    │      │    │      │    │普電│      │      │      │        │
  │    │      │    │      │    │訊事│      │      │      │        │
  │    │      │    │      │    │業股│      │      │      │        │
  │    │      │    │      │    │份有│      │      │      │        │
  │    │      │    │      │    │限公│      │      │      │        │
  │    │      │    │      │    │司  │      │      │      │        │
  │    │      │    ├───┤    ├──┼───┼───┤      │        │
  │    │      │    │091355│    │全虹│93、94│13029 │      │        │
  │    │      │    │9612  │    │大安│年間某│      │      │        │
  │    │      │    │      │    │通化│日    │      │      │        │
  │    │      │    │      │    │店  │      │      │      │        │
  │    │      │    ├───┤    ├──┼───┼───┤      │        │
  │    │      │    │091357│    │和信│94.2. │11921 │      │        │
  │    │      │    │7920  │    │士林│21    │      │      │        │
  │    │      │    │      │    │文林│      │      │      │        │
  │    │      │    │      │    │特約│      │      │      │        │
  │    │      │    │      │    │服務│      │      │      │        │
  │    │      │    │      │    │中心│      │      │      │        │
  │    │      │    ├───┤    ├──┼───┼───┤      │        │
  │    │      │    │093832│    │台北│94.2. │  —  │      │        │
  │    │      │    │3532  │    │市申│21    │      │      │        │
  │    │      │    │      │    │達企│      │      │      │        │
  │    │      │    │      │    │業社│      │      │      │        │
  ├──┼───┼──┼───┼──┼──┼───┼───┼───┼────┤
  │二十│蘇東興│機車│095286│台灣│台北│94.3. │  —  │照片、│台北市忠│
  │    │      │駕照│9530  │大哥│市環│24    │      │身分證│孝東路6 │
  │    │      │    │      │大  │球通│      │      │字號及│段269巷3│
  │    │      │    │      │    │信器│      │      │出生年│弄1號2樓│
  │    │      │    │      │    │材行│      │      │份    │        │
  │    │      │    ├───┼──┼──┼───┼───┤      │        │
  │    │      │    │091612│遠傳│台北│94.3. │18498 │      │        │
  │    │      │    │4010  │    │市蔚│27    │      │      │        │
  │    │      │    │      │    │欣企│      │      │      │        │
  │    │      │    │      │    │業有│      │      │      │        │
  │    │      │    │      │    │限公│      │      │      │        │
  │    │      │    │      │    │司  │      │      │      │        │
  │    │      │    ├───┤    ├──┼───┼───┤      │        │
  │    │      │    │091670│    │全虹│94.7. │73722 │      │        │
  │    │      │    │1584  │    │中山│26    │      │      │        │
  │    │      │    │      │    │長安│      │      │      │        │
  │    │      │    │      │    │店  │      │      │      │        │
  │    │      │    ├───┼──┼──┼───┼───┤      │        │
  │    │      │    │093892│和信│和信│94.3. │20749 │      │        │
  │    │      │    │0632  │    │內湖│27    │      │      │        │
  │    │      │    │      │    │內湖│      │      │      │        │
  │    │      │    │      │    │特約│      │      │      │        │
  │    │      │    │      │    │服務│      │      │      │        │
  │    │      │    │      │    │中心│      │      │      │        │
  │    │      │    ├───┤    ├──┼───┼───┤      │        │
  │    │      │    │091365│    │和信│94.3. │12497 │      │        │
  │    │      │    │2510  │    │中和│24    │      │      │        │
  │    │      │    │      │    │中和│      │      │      │        │
  │    │      │    │      │    │特約│      │      │      │        │
  │    │      │    │      │    │服務│      │      │      │        │
  │    │      │    │      │    │中心│      │      │      │        │
  │    │      │    ├───┤    ├──┼───┼───┤      │        │
  │    │      │    │091375│    │同上│同上  │13845 │      │        │
  │    │      │    │6895  │    │    │      │      │      │        │
  ├──┼───┼──┼───┼──┼──┼───┼───┼───┼────┤
  │二一│楊全節│駕照│091765│遠傳│遠傳│94.2. │48713 │照片、│基隆市安│
  │    │      │    │0060  │    │基隆│13    │      │身分證│樂區八德│
  │    │      │    │      │    │仁一│      │      │字號  │路76巷3 │
  │    │      │    │      │    │門市│      │      │      │之1號   │
  │    │      │    ├───┤    ├──┼───┼───┤      │        │
  │    │      │    │093633│    │同上│同上  │43865 │      │        │
  │    │      │    ├───┼──┼──┼───┼───┤      │        │
  │    │      │    │091515│和信│全虹│同上  │  —  │      │        │
  │    │      │    │7167  │    │萬華│      │      │      │        │
  │    │      │    │      │    │西門│      │      │      │        │
  │    │      │    │      │    │店  │      │      │      │        │
  │    │      │    ├───┤    ├──┼───┼───┤      │        │
  │    │      │    │092585│    │和信│93、94│  —  │      │        │
  │    │      │    │5553  │    │中和│年間某│      │      │        │
  │    │      │    │      │    │南勢│日    │      │      │        │
  │    │      │    │      │    │角特│      │      │      │        │
  │    │      │    │      │    │約服│      │      │      │        │
  │    │      │    │      │    │務中│      │      │      │        │
  │    │      │    │      │    │心  │      │      │      │        │
  │    │      │    ├───┤    ├──┼───┼───┤      │        │
  │    │      │    │092772│    │全虹│94.1. │15389 │      │        │
  │    │      │    │7921  │    │萬華│31    │      │      │        │
  │    │      │    │      │    │西門│      │      │      │        │
  │    │      │    │      │    │店  │      │      │      │        │
  ├──┼───┼──┼───┼──┼──┼───┼───┼───┼────┤
  │二二│蔡宏文│機車│091837│台灣│震旦│94.3.7│  —  │照片、│基隆市中│
  │    │      │駕照│2312  │大哥│羅東│      │      │身分證│山區新生│
  │    │      │    │      │大  │興東│      │      │字號  │路108號 │
  │    │      │    │      │    │店  │      │      │      │        │
  │    │      │    ├───┼──┼──┼───┼───┤      │        │
  │    │      │    │091362│和信│和信│94.3.5│39626 │      │        │
  │    │      │    │0181  │    │中壢│      │      │      │        │
  │    │      │    │      │    │南區│      │      │      │        │
  │    │      │    │      │    │特約│      │      │      │        │
  │    │      │    │      │    │服務│      │      │      │        │
  │    │      │    │      │    │中心│      │      │      │        │
  │    │      │    ├───┤    ├──┼───┼───┤      │        │
  │    │      │    │092733│    │全虹│94.3.7│  —  │      │        │
  │    │      │    │1299  │    │羅東│      │      │      │        │
  │    │      │    │      │    │興東│      │      │      │        │
  │    │      │    │      │    │店  │      │      │      │        │
  │    │      │    ├───┤    ├──┼───┼───┤      │        │
  │    │      │    │092770│    │全虹│同上  │  —  │      │        │
  │    │      │    │2276  │    │羅東│      │      │      │        │
  │    │      │    │      │    │興東│      │      │      │        │
  │    │      │    │      │    │店  │      │      │      │        │
  │    │      │    ├───┤    ├──┼───┼───┤      │        │
  │    │      │    │091509│    │全虹│94.3.2│39459 │      │        │
  │    │      │    │0076  │    │中和│      │      │      │        │
  │    │      │    │      │    │連城│      │      │      │        │
  │    │      │    │      │    │店  │      │      │      │        │
  │    │      │    ├───┼──┼──┼───┼───┤      │        │
  │    │      │    │093885│    │和信│94.3.3│13278 │      │        │
  │    │      │    │2160  │    │桃園│      │      │      │        │
  │    │      │    │      │    │服務│      │      │      │        │
  │    │      │    │      │    │中心│      │      │      │        │
  │    │      │    ├───┤    ├──┼───┼───┤      │        │
  │    │      │    │093885│    │同上│同上  │13281 │      │        │
  │    │      │    │2163  │    │    │      │      │      │        │
  │    │      │    ├───┤    ├──┼───┼───┤      │        │
  │    │      │    │091536│    │中壢│94.3.5│40157 │      │        │
  │    │      │    │1513  │    │凱強│      │      │      │        │
  │    │      │    │      │    │通訊│      │      │      │        │
  │    │      │    │      │    │延平│      │      │      │        │
  │    │      │    │      │    │店  │      │      │      │        │
  ├──┼───┼──┼───┼──┼──┼───┼───┼───┼────┤
  │二三│林新桐│駕照│092057│台灣│基隆│94.2.7│  —  │照片  │台北市文│
  │    │      │    │0883  │大哥│市虹│      │      │      │山區指南│
  │    │      │    │      │大  │舜通│      │      │      │路45巷2 │
  │    │      │    │      │    │信有│      │      │      │弄5號   │
  │    │      │    │      │    │限公│      │      │      │        │
  │    │      │    │      │    │司  │      │      │      │        │
  ├──┼───┼──┼───┼──┼──┼───┼───┼───┼────┤
  │二四│王再順│健保│095330│台灣│台北│94.3. │  —  │照片、│台北縣土│
  │    │      │卡  │6680  │大哥│市領│29    │      │身分證│城市中央│
  │    │      │    │      │大  │導有│      │      │字號  │路4段275│
  │    │      │    │      │    │限公│      │      │      │巷11號2 │
  │    │      │    │      │    │司  │      │      │      │樓      │
  │    │      │    ├───┤    ├──┼───┼───┤      │        │
  │    │      │    │093911│    │台灣│94.3. │  —  │      │        │
  │    │      │    │2348  │    │電店│21    │      │      │        │
  │    │      │    │      │    │平鎮│      │      │      │        │
  │    │      │    │      │    │中豐│      │      │      │        │
  │    │      │    │      │    │特約│      │      │      │        │
  │    │      │    │      │    │服務│      │      │      │        │
  │    │      │    │      │    │中心│      │      │      │        │
  ├──┼───┼──┼───┼──┼──┼───┼───┼───┼────┤
  │二五│李韋聖│駕照│093571│台灣│台灣│34.2. │  —  │照片  │台北縣中│
  │    │      │    │0945  │大哥│電店│19    │      │      │和市景平│
  │    │      │    │      │大  │龍潭│      │      │      │路278巷 │
  │    │      │    │      │    │北龍│      │      │      │16弄10之│
  │    │      │    │      │    │特約│      │      │      │2號     │
  │    │      │    │      │    │服務│      │      │      │        │
  │    │      │    │      │    │中心│      │      │      │        │
  ├──┼───┼──┼───┼──┼──┼───┼───┼───┼────┤
  │二六│林延融│駕照│091884│台灣│台灣│94.3. │  —  │照片、│台北市德│
  │    │      │    │3200  │大哥│電店│25    │      │身分證│行東路  │
  │    │      │    │      │大  │桃園│      │      │字號及│190巷31 │
  │    │      │    │      │    │中華│      │      │出生年│弄6號5樓│
  │    │      │    │      │    │特約│      │      │份    │        │
  │    │      │    │      │    │服務│      │      │      │        │
  │    │      │    │      │    │中心│      │      │      │        │
  ├──┼───┼──┼───┼──┼──┼───┼───┼───┼────┤
  │二七│李鳳鳴│駕照│091357│和信│和信│94.3.6│  —  │照片、│桃園縣桃│
  │    │      │    │2016  │    │中壢│      │      │身分證│園市民生│
  │    │      │    │      │    │元化│      │      │字號及│路169巷 │
  │    │      │    │      │    │特約│      │      │出生年│11號    │
  │    │      │    │      │    │服務│      │      │份    │        │
  │    │      │    │      │    │中心│      │      │      │        │
  │    │      │    ├───┤    ├──┼───┼───┤      │        │
  │    │      │    │091568│    │遠傳│94.3.3│13503 │      │        │
  │    │      │    │0223  │    │桃園│      │      │      │        │
  │    │      │    │      │    │門市│      │      │      │        │
  │    │      │    ├───┤    ├──┼───┼───┤      │        │
  │    │      │    │093822│    │同上│93、94│13529 │      │        │
  │    │      │    │7600  │    │    │年間某│      │      │        │
  │    │      │    │      │    │    │日    │      │      │        │
  │    │      │    ├───┤    ├──┼───┼───┤      │        │
  │    │      │    │092589│    │遠傳│94.3.4│41115 │      │        │
  │    │      │    │5820  │    │台北│      │      │      │        │
  │    │      │    │      │    │新店│      │      │      │        │
  │    │      │    │      │    │門市│      │      │      │        │
  │    │      │    ├───┤    ├──┼───┼───┤      │        │
  │    │      │    │093881│    │同上│同上  │41125 │      │        │
  │    │      │    │9300  │    │    │      │      │      │        │
  │    │      │    ├───┤    ├──┼───┼───┤      │        │
  │    │      │    │091362│    │和信│94.3.6│  —  │      │        │
  │    │      │    │3392  │    │中壢│      │      │      │        │
  │    │      │    │      │    │南區│      │      │      │        │
  │    │      │    │      │    │特約│      │      │      │        │
  │    │      │    │      │    │服務│      │      │      │        │
  │    │      │    │      │    │中心│      │      │      │        │
  │    │      │    ├───┤    ├──┼───┼───┤      │        │
  │    │      │    │093881│    │台北│94.3. │54052 │      │        │
  │    │      │    │3711  │    │市瀚│11    │      │      │        │
  │    │      │    │      │    │普電│      │      │      │        │
  │    │      │    │      │    │訊事│      │      │      │        │
  │    │      │    │      │    │業股│      │      │      │        │
  │    │      │    │      │    │份有│      │      │      │        │
  │    │      │    │      │    │限公│      │      │      │        │
  │    │      │    │      │    │司  │      │      │      │        │
  └──┴───┴──┴───┴──┴──┴───┴───┴───┴────┘
 附表五：（張怡萍部分）
  ┌──┬───┬──┬───┬──┬──┬───┬───┬───┬────┐
  │編號│遭冒名│第二│申辦之│被害│被害│申辦日│盜打金│被害人│被害人戶│
  │    │之被害│證件│門號  │電信│通訊│期    │額    │證件遭│籍地址  │
  │    │人    │    │      │公司│行  │      │      │變造部│        │
  │    │      │    │      │    │    │      │      │分    │        │
  ├──┼───┼──┼───┼──┼──┼───┼───┼───┼────┤
  │ 一 │李秋鈴│汽車│092617│遠傳│遠傳│94.3. │  —  │照片、│桃園縣中│
  │    │      │駕照│9366  │    │北旗│10    │      │身分證│壢市遠揚│
  │    │      │    │      │    │門市│      │      │字號  │街65巷3 │
  │    │      │    ├───┼──┼──┼───┼───┤      │號2樓   │
  │    │      │    │091501│和信│和信│同上  │11869 │      │        │
  │    │      │    │1751  │    │北區│      │      │      │        │
  │    │      │    │      │    │旗艦│      │      │      │        │
  │    │      │    │      │    │服務│      │      │      │        │
  │    │      │    │      │    │中心│      │      │      │        │
  ├──┼───┼──┼───┼──┼──┼───┼───┼───┼────┤
  │ 二 │甲○○│汽車│092715│和信│遠傳│94.4. │2136  │照片、│同被告  │
  │    │      │駕照│6935  │    │新莊│13    │      │身分證│部分附表│
  │    │      │    │      │    │新泰│      │      │字號、│編號一  │
  │    │      │    │      │    │門市│      │      │出生日│        │
  │    │      │    │      │    │    │      │      │期（同│        │
  │    │      │    │      │    │    │      │      │被告  │        │
  │    │      │    │      │    │    │      │      │部分附│        │
  │    │      │    ├───┤    ├──┼───┼───┤表編號│        │
  │    │      │    │091529│    │全虹│94.4  │  —  │一）  │        │
  │    │      │    │3508  │    │桃園│10    │      │      │        │
  │    │      │    │      │    │大興│      │      │      │        │
  │    │      │    │      │    │店  │      │      │      │        │
  │    │      │    ├───┤    ├──┼───┼───┤      │        │
  │    │      │    │092715│    │遠傳│94.4  │65    │      │        │
  │    │      │    │6903  │    │新莊│13    │      │      │        │
  │    │      │    │      │    │新泰│      │      │      │        │
  │    │      │    │      │    │門市│      │      │      │        │
  ├──┼───┼──┼───┼──┼──┼───┼───┼───┼────┤
  │ 三 │陳立婷│機車│091350│和信│全虹│94.2. │36578 │照片、│台北市士│
  │    │      │駕照│7021  │    │天母│28    │      │身分證│林區葫蘆│
  │    │      │    │      │    │德行│      │      │字號  │街54巷34│
  │    │      │    │      │    │店  │      │      │      │號      │
  │    │      │    │      │    │    │      │      │      │        │
  │    │      │    ├───┤    ├──┼───┼───┤      │        │
  │    │      │    │092568│    │震旦│同上  │35724 │      │        │
  │    │      │    │0403  │    │台北│      │      │      │        │
  │    │      │    │      │    │石牌│      │      │      │        │
  │    │      │    │      │    │店  │      │      │      │        │
  │    │      │    │      │    │    │      │      │      │        │
  │    │      │    ├───┤    ├──┼───┼───┤      │        │
  │    │      │    │091367│    │和信│93、94│13267 │      │        │
  │    │      │    │9009  │    │中和│年間某│      │      │        │
  │    │      │    │      │    │南勢│日    │      │      │        │
  │    │      │    │      │    │角特│      │      │      │        │
  │    │      │    │      │    │約服│      │      │      │        │
  │    │      │    │      │    │務中│      │      │      │        │
  │    │      │    │      │    │心  │      │      │      │        │
  ├──┼───┼──┼───┼──┼──┼───┼───┼───┼────┤
  │ 四 │王怡萍│機車│092509│和信│桃園│94.4. │  —  │照片、│高雄市旗│
  │    │      │駕照│6553  │    │市柏│10    │      │身分證│津區永興│
  │    │      │    │      │    │鑫通│      │      │字號  │巷50號  │
  │    │      │    │      │    │信有│      │      │      │        │
  │    │      │    │      │    │限公│      │      │      │        │
  │    │      │    │      │    │司  │      │      │      │        │
  └──┴───┴──┴───┴──┴──┴───┴───┴───┴────┘
 附表六：（謝淑貞部分）
  ┌──┬───┬──┬───┬──┬──┬───┬───┬───┬────┐
  │編號│遭冒名│第二│申辦之│被害│被害│申辦日│盜打金│被害人│被害人戶│
  │    │之被害│證件│門號  │電信│通訊│期    │額    │證件遭│籍地址  │
  │    │人    │    │      │公司│行  │      │      │變造部│        │
  │    │      │    │      │    │    │      │      │分    │        │
  ├──┼───┼──┼───┼──┼──┼───┼───┼───┼────┤
  │ 一 │陳立婷│機車│091820│台灣│震旦│94.3. │  —  │同張怡│同張怡萍│
  │    │      │駕照│3921  │大哥│台北│16    │      │萍部分│部分附表│
  │    │      │    │      │大  │景興│      │      │附表編│編號三  │
  │    │      │    │      │    │店  │      │      │號三  │        │
  │    │      │    ├───┼──┼──┼───┼───┤      │        │
  │    │      │    │093138│遠傳│同上│94.3. │46031 │      │        │
  │    │      │    │8497  │    │    │19    │      │      │        │
  │    │      │    ├───┼──┼──┼───┼───┤      │        │
  │    │      │    │092515│和信│和信│94.3. │8275  │      │        │
  │    │      │    │0398  │    │台北│20    │      │      │        │
  │    │      │    │      │    │通化│      │      │      │        │
  │    │      │    │      │    │特約│      │      │      │        │
  │    │      │    │      │    │服務│      │      │      │        │
  │    │      │    │      │    │中心│      │      │      │        │
  ├──┼───┼──┼───┼──┼──┼───┼───┼───┼────┤
  │ 二 │王怡萍│機車│097009│台灣│台灣│94.4.6│  —  │同張怡│同張怡萍│
  │    │      │駕照│9805  │大哥│電店│      │      │萍部分│部分附表│
  │    │      │    │      │大  │新竹│      │      │附表編│編號四  │
  │    │      │    │      │    │中正│      │      │號四  │        │
  │    │      │    │      │    │特約│      │      │      │        │
  │    │      │    │      │    │服務│      │      │      │        │
  │    │      │    │      │    │中心│      │      │      │        │
  │    │      │    ├───┼──┼──┼───┼───┤      │        │
  │    │      │    │092666│遠傳│洪聲│94年間│17682 │      │        │
  │    │      │    │7252  │    │通訊│某日  │      │      │        │
  │    │      │    │      │    │器材│      │      │      │        │
  │    │      │    │      │    │行  │      │      │      │        │
  │    │      │    ├───┼──┼──┼───┼───┤      │        │
  │    │      │    │092760│和信│和信│94.4.6│  —  │      │        │
  │    │      │    │3055  │    │新竹│      │      │      │        │
  │    │      │    │      │    │風城│      │      │      │        │
  │    │      │    │      │    │特約│      │      │      │        │
  │    │      │    │      │    │服務│      │      │      │        │
  │    │      │    │      │    │中心│      │      │      │        │
  │    │      │    ├───┤    ├──┼───┼───┤      │        │
  │    │      │    │092762│    │同上│同上  │  —  │      │        │
  │    │      │    │9800  │    │    │      │      │      │        │
  ├──┼───┼──┼───┼──┼──┼───┼───┼───┼────┤
  │ 三 │許琪苑│汽車│091766│遠傳│桃園│93、94│16264 │照片  │台北縣新│
  │    │      │駕照│2831  │    │聯航│年間某│      │      │店市中正│
  │    │      │    │      │    │電訊│日    │      │      │路76巷11│
  │    │      │    │      │    │有限│      │      │      │弄21號4 │
  │    │      │    │      │    │公司│      │      │      │樓      │
  │    │      │    ├───┼──┼──┼───┼───┤      │        │
  │    │      │    │091373│和信│和信│94.4. │11858 │      │        │
  │    │      │    │1232  │    │新竹│21    │      │      │        │
  │    │      │    │      │    │中正│      │      │      │        │
  │    │      │    │      │    │特約│      │      │      │        │
  │    │      │    │      │    │服務│      │      │      │        │
  │    │      │    │      │    │中心│      │      │      │        │
  ├──┼───┼──┼───┼──┼──┼───┼───┼───┼────┤
  │ 四 │王思涵│駕照│095504│遠傳│遠傳│94年3 │45811 │照片、│基隆市七│
  │    │      │    │1833  │    │台北│月間某│      │身分證│堵區泰安│
  │    │      │    │      │    │林森│日    │      │字號及│路25 號 │
  │    │      │    │      │    │特約│      │      │出生年│        │
  │    │      │    │      │    │服務│      │      │份    │        │
  │    │      │    │      │    │中心│      │      │      │        │
  │    │      │    ├───┼──┼──┼───┼───┤      │        │
  │    │      │    │092526│和信│台北│94.3. │  —  │      │        │
  │    │      │    │2911  │    │市百│19    │      │      │        │
  │    │      │    │      │    │立通│      │      │      │        │
  │    │      │    │      │    │訊  │      │      │      │        │
  │    │      │    ├───┤    ├──┼───┼───┤      │        │
  │    │      │    │092539│    │同上│同上  │  —  │      │        │
  │    │      │    │9928  │    │    │      │      │      │        │
  ├──┼───┼──┼───┼──┼──┼───┼───┼───┼────┤
  │ 五 │吳金葉│駕照│091768│遠傳│全虹│94.5.1│18120 │照片、│台北市松│
  │    │      │    │1915  │    │竹南│      │      │身分證│山區健康│
  │    │      │    │      │    │博愛│      │      │字號及│路325巷6│
  │    │      │    │      │    │店  │      │      │出生年│弄15號5 │
  │    │      │    │      │    │    │      │      │份    │樓      │
  │    │      │    ├───┼──┼──┼───┼───┤      │        │
  │    │      │    │091511│和信│全虹│94.5.1│14077 │      │        │
  │    │      │    │7906  │    │竹南│      │      │      │        │
  │    │      │    │      │    │博愛│      │      │      │        │
  │    │      │    │      │    │門市│      │      │      │        │
  │    │      │    │      │    │部  │      │      │      │        │
  │    │      │    ├───┤    ├──┼───┼───┤      │        │
  │    │      │    │091375│    │苗栗│同上  │14044 │      │        │
  │    │      │    │1063  │    │合威│      │      │      │        │
  │    │      │    │      │    │通信│      │      │      │        │
  │    │      │    │      │    │有限│      │      │      │        │
  │    │      │    │      │    │公司│      │      │      │        │
  ├──┼───┼──┼───┼──┼──┼───┼───┼───┼────┤
  │ 六 │廖宜樺│駕照│091798│遠傳│全虹│93、94│18709 │照片、│台北縣汐│
  │    │      │    │2043  │    │大湳│年間某│      │身分證│止市南昌│
  │    │      │    │      │    │店  │日    │      │字號及│街24號  │
  │    │      │    ├───┤    ├──┼───┼───┤出生年│        │
  │    │      │    │093077│    │遠傳│同上  │16515 │份    │        │
  │    │      │    │1073  │    │中和│      │      │      │        │
  │    │      │    │      │    │南勢│      │      │      │        │
  │    │      │    │      │    │角特│      │      │      │        │
  │    │      │    │      │    │約服│      │      │      │        │
  │    │      │    │      │    │務中│      │      │      │        │
  │    │      │    │      │    │心  │      │      │      │        │
  │    │      │    ├───┼──┼──┼───┼───┤      │        │
  │    │      │    │091352│和信│全虹│94.4. │13739 │      │        │
  │    │      │    │1697  │    │桃園│29    │      │      │        │
  │    │      │    │      │    │陽明│      │      │      │        │
  │    │      │    │      │    │店  │      │      │      │        │
  │    │      │    ├───┤    ├──┼───┼───┤      │        │
  │    │      │    │093857│    │和信│94.5.2│14197 │      │        │
  │    │      │    │9171  │    │中和│      │      │      │        │
  │    │      │    │      │    │南勢│      │      │      │        │
  │    │      │    │      │    │角特│      │      │      │        │
  │    │      │    │      │    │約服│      │      │      │        │
  │    │      │    │      │    │務中│      │      │      │        │
  │    │      │    │      │    │心  │      │      │      │        │
  │    │      │    ├───┤    ├──┼───┼───┤      │        │
  │    │      │    │092738│    │基隆│94.4. │217   │      │        │
  │    │      │    │1961  │    │市雷│30    │      │      │        │
  │    │      │    │      │    │霆通│      │      │      │        │
  │    │      │    │      │    │訊企│      │      │      │        │
  │    │      │    │      │    │業社│      │      │      │        │
  ├──┼───┼──┼───┼──┼──┼───┼───┼───┼────┤
  │ 七 │賴郁欣│機車│091606│遠傳│台北│94.5. │  —  │照片、│桃園縣中│
  │    │      │駕照│6503  │    │台灣│14    │      │身分證│壢市長樂│
  │    │      │    │      │    │艾康│      │      │字號  │街10號  │
  │    │      │    │      │    │股份│      │      │      │        │
  │    │      │    │      │    │有限│      │      │      │        │
  │    │      │    │      │    │公司│      │      │      │        │
  │    │      │    ├───┼──┼──┼───┼───┤      │        │
  │    │      │    │091588│和信│台北│94.5.7│14398 │      │        │
  │    │      │    │7636  │    │縣富│      │      │      │        │
  │    │      │    │      │    │耀通│      │      │      │        │
  │    │      │    │      │    │信有│      │      │      │        │
  │    │      │    │      │    │限公│      │      │      │        │
  │    │      │    │      │    │司  │      │      │      │        │
  │    │      │    ├───┤    ├──┼───┼───┤      │        │
  │    │      │    │093833│    │同上│同上  │14347 │      │        │
  │    │      │    │6099  │    │    │      │      │      │        │
  ├──┼───┼──┼───┼──┼──┼───┼───┼───┼────┤
  │ 八 │劉洪玉│機車│092660│遠傳│桃園│94.4. │18989 │照片  │台北市中│
  │    │      │駕照│7427  │    │吉鼎│26    │      │      │正區汀州│
  │    │      │    │      │    │通信│      │      │      │路3段104│
  │    │      │    │      │    │有限│      │      │      │巷13號  │
  │    │      │    │      │    │公司│      │      │      │        │
  │    │      │    ├───┤    ├──┼───┼───┤      │        │
  │    │      │    │091715│    │遠傳│94.4. │  —  │      │        │
  │    │      │    │0181  │    │中壢│25    │      │      │        │
  │    │      │    │      │    │新生│      │      │      │        │
  │    │      │    │      │    │門市│      │      │      │        │
  │    │      │    ├───┼──┼──┼───┼───┤      │        │
  │    │      │    │092751│和信│和信│94.4. │13305 │      │        │
  │    │      │    │1506  │    │中壢│25    │      │      │        │
  │    │      │    │      │    │中正│      │      │      │        │
  │    │      │    │      │    │特約│      │      │      │        │
  │    │      │    │      │    │服務│      │      │      │        │
  │    │      │    │      │    │中心│      │      │      │        │
  │    │      │    │      │    │    │      │      │      │        │
  │    │      │    ├───┤    ├──┼───┼───┤      │        │
  │    │      │    │092760│    │同上│同上  │12568 │      │        │
  │    │      │    │0353  │    │    │      │      │      │        │
  ├──┼───┼──┼───┼──┼──┼───┼───┼───┼────┤
  │ 九 │吳培芳│機車│091367│和信│板橋│94.5.4│11008 │照片  │台北市萬│
  │    │      │駕照│9985  │    │兆莨│      │      │      │華區峨眉│
  │    │      │    │      │    │通訊│      │      │      │街88號4 │
  │    │      │    │      │    │文化│      │      │      │樓之6   │
  │    │      │    │      │    │店  │      │      │      │        │
  │    │      │    ├───┤    ├──┼───┼───┤      │        │
  │    │      │    │091376│    │同上│同上  │10973 │      │        │
  │    │      │    │8186  │    │    │      │      │      │        │
  ├──┼───┼──┼───┼──┼──┼───┼───┼───┼────┤
  │ 十 │溫鳳珍│汽車│092786│和信│鶯歌│94.4. │13188 │照片、│台北市信│
  │    │      │駕照│0295  │    │達訊│18    │      │身分證│義區永吉│
  │    │      │    │      │    │通信│      │      │字號及│路30巷  │
  │    │      │    │      │    │科技│      │      │出生年│102弄5號│
  │    │      │    │      │    │商行│      │      │份    │        │
  │    │      │    ├───┤    ├──┼───┼───┤      │        │
  │    │      │    │091367│    │桃園│同上  │13104 │      │        │
  │    │      │    │6205  │    │市阿│      │      │      │        │
  │    │      │    │      │    │爾發│      │      │      │        │
  │    │      │    │      │    │電訊│      │      │      │        │
  │    │      │    │      │    │行  │      │      │      │        │
  │    │      │    ├───┤    ├──┼───┼───┤      │        │
  │    │      │    │092752│    │遠傳│94.4.3│  —  │      │        │
  │    │      │    │3068  │    │三重│      │      │      │        │
  │    │      │    │      │    │門市│      │      │      │        │
  │    │      │    ├───┤    ├──┼───┼───┤      │        │
  │    │      │    │092776│    │同上│同上  │  —  │      │        │
  │    │      │    │5290  │    │    │      │      │      │        │
  ├──┼───┼──┼───┼──┼──┼───┼───┼───┼────┤
  │十一│李秋鈴│汽車│093817│和信│台北│94.3. │4443  │同張怡│同張怡萍│
  │    │      │駕照│3501  │    │市連│17    │      │萍部分│部分附表│
  │    │      │    │      │    │晟通│      │      │附表編│編號一  │
  │    │      │    │      │    │信企│      │      │號一  │        │
  │    │      │    │      │    │業社│      │      │      │        │
  │    │      │    ├───┤    ├──┼───┼───┤      │        │
  │    │      │    │093833│    │同上│同上  │4537  │      │        │
  │    │      │    │5631  │    │    │      │      │      │        │
  │    │      │    ├───┤    ├──┼───┼───┤      │        │
  │    │      │    │091501│    │和信│94.3. │11821 │      │        │
  │    │      │    │1731  │    │北區│10    │      │      │        │
  │    │      │    │      │    │旗艦│      │      │      │        │
  │    │      │    │      │    │服務│      │      │      │        │
  │    │      │    │      │    │中心│      │      │      │        │
  ├──┼───┼──┼───┼──┼──┼───┼───┼───┼────┤
  │十二│馬苑華│健保│092571│和信│和信│94.5. │13495 │照片  │基隆市暖│
  │    │      │卡  │1813  │    │中壢│11    │      │      │暖區源遠│
  │    │      │    │      │    │中正│      │      │      │路249巷 │
  │    │      │    │      │    │特約│      │      │      │185之4號│
  │    │      │    │      │    │服務│      │      │      │5樓     │
  │    │      │    │      │    │中心│      │      │      │        │
  │    │      │    ├───┤    ├──┼───┼───┤      │        │
  │    │      │    │092557│    │同上│同上  │13791 │      │        │
  │    │      │    │7695  │    │    │      │      │      │        │
  ├──┼───┼──┼───┼──┼──┼───┼───┼───┼────┤
  │十三│林佳純│駕照│093877│和信│士林│94年間│87    │照片  │基隆市信│
  │    │      │    │9511  │    │吉安│某日  │      │      │義區東信│
  │    │      │    │      │    │通訊│      │      │      │路3巷95 │
  │    │      │    │      │    │有限│      │      │      │號      │
  │    │      │    │      │    │公司│      │      │      │        │
  └──┴───┴──┴───┴──┴──┴───┴───┴───┴────┘
 附表七：（丙○○部分）
  ┌──┬───┬──┬───┬──┬──┬───┬───┬───┬────┐
  │編號│遭冒名│第二│申辦之│被害│被害│申辦日│盜打金│被害人│被害人戶│
  │    │之被害│證件│門號  │電信│通訊│期    │額    │證件遭│籍地址  │
  │    │人    │    │      │公司│行  │      │      │變造部│        │
  │    │      │    │      │    │    │      │      │分    │        │
  ├──┼───┼──┼───┼──┼──┼───┼───┼───┼────┤
  │ 一 │甲○○│汽車│093832│和信│和信│94.8. │  —  │照片、│雲林縣麥│
  │    │      │駕照│1912  │    │竹北│20    │      │身分證│寮鄉後安│
  │    │      │    │      │    │中正│      │      │字號  │168之6號│
  │    │      │    │      │    │特約│      │      │      │        │
  │    │      │    │      │    │服務│      │      │      │        │
  │    │      │    │      │    │中心│      │      │      │        │
  ├──┼───┼──┼───┼──┼──┼───┼───┼───┼────┤
  │ 二 │乙○○│機車│091367│和信│桃園│94.8. │  —  │照片、│苗栗縣通│
  │    │      │駕照│6265  │    │縣定│15    │      │身分證│宵鎮南華│
  │    │      │    │      │    │訊通│      │      │字號  │路16巷25│
  │    │      │    │      │    │信行│      │      │      │號      │
  └──┴───┴──┴───┴──┴──┴───┴───┴───┴────┘


司法院資訊處製作；財團法人民間司法改革基金會備份。
